臺灣桃園地方法院刑事判決　　　　　　　 99年度訴字第415號
公　訴　人　臺灣桃園地方法院檢察署檢察官
被　　　告　王榮隆
選任辯護人　沙洪律師
上列被告因詐欺案件，經檢察官提起公訴（96年度偵字第8093號
、第12491 號），本院判決如下︰
    主  文
王榮隆連續幫助意圖為自己不法之所有，以詐術使人將本人之物
交付，處有期徒刑壹年，減為有期徒刑陸月，如易科罰金，以銀
元佰元即新臺幣玖佰元折算壹日。又幫助意圖為自己不法之所
有，以詐術使人將本人之物交付，處有期徒刑肆月，如易科罰金
，以新臺幣壹仟元折算壹日，減為有期徒刑貳月，如易科罰金，
以新臺幣壹仟元折算壹日。應執行有期徒刑柒月，如易科罰金，
以銀元佰元即新臺幣玖佰元折算壹日。
    事  實
一、王榮隆係「普翔科技有限公司」（下稱普翔公司）、「富洋
    有限公司」（下稱富洋公司）及「品佳興業有限公司」（下
    稱品佳公司）之實際負責人，其為使上揭公司得藉虛增營業
    成本之方式以虛減當年度營利事業所得淨額，而向友人駱敏
    郎要求其代尋人頭供虛報薪資之用（王榮隆所犯違反稅捐稽
    徵法之部分未據起訴）。而駱敏郎前與陳伶儀、黃琨竑3 人
    （業經臺灣高等法院以97年度上訴字第4559號刑事判決判處
    駱敏郎應執行有期徒刑6 年6 月，並於刑之執行完畢或赦免
    後，令入勞動場所，強制工作3 年；陳伶儀應執行有期徒刑
    5 年8 月，並於刑之執行完畢或赦免後，令入勞動場所，強
    制工作3 年；黃琨竑應執行有期徒刑5 年，並於刑之執行完
    畢或赦免後，令入勞動場所，強制工作3 年）共同意圖為自
    己不法之所有，由駱敏郎在臺北縣三重市○○路○ 段508 號
    4 樓開設信用卡代辦中心，並由駱敏郎、陳伶儀或渠2 人協
    同黃琨竑前往花蓮縣偏遠之山地部落，以每月新臺幣（以下
    同）1 萬元不等之代價，尋覓並無資力償還信用卡卡債及貸
    款金額，而仍願意以其本人名義向各金融機構辦理信用卡及
    貸款，並將信用卡及貸款所得款項均交由駱敏郎等人使用之
    人頭，嗣即由駱敏郎等人向金融機構行使各該人頭之不實工
    作、薪資、財力證明以申辦信用卡及貸款，使金融機構陷於
    錯誤而核准申請，以此方式向金融機構詐取信用卡、以該信
    用卡刷卡簽帳金額及貸款款項等財物。是駱敏郎聽聞王榮隆
    之前開要求後，即向王榮隆表示可由其代尋人頭供王榮隆充
    為前開公司之職員以虛報薪資，惟王榮隆需為人頭員工投保
    勞保，並將勞工保險局（下稱勞保局）核發之保險資料交付
    駱敏郎以作為確有投保之依據，保費則由駱敏郎支出，以此
    方式取得各該人頭員工形式上確在各該公司任職之憑據，以
    利駱敏郎以各該人頭之名義向金融機構申辦信用卡或貸款之
    際，備供金融機構徵信所用。而王榮隆明知駱敏郎所提供之
    人頭並未在其公司任職，是該人頭之投保資料顯屬不實，而
    可預見其以各該人頭員工向勞保局投保之舉，將使各該人頭
    員工形式上取得確在各該公司任職之憑據，嗣駱敏郎以各該
    人頭員工向金融機構申辦信用卡或貸款之際，金融機構於徵
    信人頭員工之加保資料以確認其工作狀況時，恐將因各該人
    頭員工自形式上觀之確係在各該公司任職而陷於錯誤，遂予
    以核發或准貸，竟仍為使其擔任實際負責人之前開公司得取
    得人頭員工之資料以虛報薪資，而應允駱敏郎所求。嗣王榮
    隆即與駱敏郎於附表一所示時、地共同基於業務登載不實、
    行使業務登載不實文書、使公務員登載不實之概括犯意聯絡
    ，及由王榮隆基於幫助駱敏郎詐欺取財之概括犯意；於附表
    二所示時、地，則係由王榮隆即與駱敏郎共同基於業務登載
    不實、行使業務登載不實文書、使公務員登載不實之犯意聯
    絡，及由王榮隆基於幫助駱敏郎詐欺取財之犯意，由駱敏郎
    提供如附表一、附表二「人頭員工」欄所示之人之身分資料
    ，而由王榮隆於附表所示「王榮隆所製作之不實投保資料」
    欄內「生效日期」前某日，製作被保險人各為如附表所示人
    頭員工，且投保薪資、生效日期亦均屬虛偽之各份勞工保險
    加保申報表，以此方式將前開被保險人姓名、投保薪資、生
    效日期等不實事項登載於王榮隆業務上所應製作之各份勞工
    保險加保申報表之上，並旋執各份勞工保險加保申報表向勞
    保局申報，而行使各該業務上登載不實之文書，並使承辦該
    業務之勞工保險局公務員陷於錯誤，而將上開不實投保資料
    登載於職務上所掌之勞工保險被保險人投保資料表及其所核
    發之人頭員工之勞工保險卡，足以生損害於勞工保險機構加
    保之正確性，並以此方式使各該人頭員工取得形式上確在各
    該公司任職之憑據，以利駱敏郎以各該人頭員工名義向金融
    機構申辦信用卡及貸款時備供徵信之需，而幫助駱敏郎遂行
    其以如附表所示無資力之人頭員工向金融機構詐欺取財之犯
    行。嗣駱敏郎於王榮隆為如附表一、附表二所示人頭員工投
    保勞工保險，而使各該人頭員工取得形式上確有在各該公司
    任職之依據，而足供應付金融機構徵信之需後，即另與陳伶
    儀、黃琨竑，於附表一所示時、地共同基於偽造私文書、行
    使偽造私文書、偽造特種文書、行使偽造特種文書及以詐欺
    取財為常業之犯意聯絡；於附表二所示時、地共同基於偽造
    私文書、行使偽造私文書、偽造特種文書、行使偽造特種文
    書及詐欺取財之犯意聯絡，推由駱敏郎於附表一、附表二所
    示「申請日期」（同一人頭有多筆申請案者，為第1 件申請
    案之申請日期）前之某時，偽造薪資所得人各為如附表一、
    附表二所示人頭員工，而內容（包括扣繳單位、所得所屬年
    月、給付總額之）各為如附表一、附表二「駱敏郎所偽造用
    以申請貸款之不實文書」欄所示具私文書性質之之各份「各
    類所得扣繳暨免扣繳憑單」，另並偽造如附表「駱敏郎所偽
    造用以申請貸款之不實文書」欄所示具公文書性質之各份「
    勞工保險被保險人投保資料表」、「勞工保險卡」（駱敏郎
    並非直接以王榮隆為人頭員工投保之投保資料為向金融機構
    申辦信用卡或貸款之文件，詳後述）及具特種文書性質之「
    普翔科技股份有限公司識別證」，復由黃琨竑以現金存入、
    轉出之方式在附表一、附表二「申請文件」欄所示各份「薪
    轉存摺證明」之存摺帳戶內製作人頭員工確有自各該公司支
    領薪資之證明，再於附表所一、附表二所示「申請日期」持
    各如附表一、附表二「駱敏郎所偽造用以申請貸款之不實文
    書」欄所示偽造之私文書、公文書、特種文書及「申請文件
    」欄內所示其他文件，向附表一、附表二「申辦銀行」欄所
    示金融機構辦理信用卡、現金卡及貸款，而行使前揭偽造私
    文書、公文書、特種文書，使各該金融機構陷於錯誤而核發
    信用卡、現金卡或貸予款項，致生損害於各該金融機構准駁
    申辦案件之正確性，而駱敏郎等人取得人頭員工之信用卡、
    現金卡或貸款後，即持信用卡、現金卡至商店刷卡消費或於
    自動櫃員機提借現金，貸款則納為己有而花用之，而分別詐
    得信用卡、現金卡及如附表「積欠金額」欄所示財物得手。
    嗣駱敏郎以人頭員工之信用卡或現金卡至商店刷卡消費或於
    自動櫃員機提借現金後，為保持該信用卡及現金卡可繼續使
    用消費之狀態，駱敏郎僅繳納數期最低應繳金額款項，至該
    信用卡及現金卡之消費總額及借款達各銀行之授信額度後，
    即停止繳款，致各金融機構向原即無資力之人頭員工催繳無
    門後，始知受騙。
二、案經內政部警政署國道公路警察局移送臺灣桃園地方法院檢
    察署檢察官偵查起訴。
    理  由
甲、證據能力部分
一、按被告以外之人於審判外之言詞或書面陳述，除法律有規定
    者外，不得作為證據；被告以外之人於偵查中向檢察官所為
    之陳述，除顯有不可信之情況者外，得為證據；再被告以外
    之人於審判外之陳述，雖不符刑事訴訟法第159 條之1 至第
    159 條之4 之規定，而經當事人於審判程序同意作為證據，
    法院審酌該言詞陳述或書面陳述作成時之情況，認為適當者
    ，亦得為證據。當事人、代理人或辯護人於法院調查證據時
    ，知有第159 條第1 項不得為證據之情形，而未於言詞辯論
    終結前聲明異議者，視為有前項之同意。刑事訴訟法第159
    條第1 項、第159 條之1 第2 項、第159 條之5 分別定有明
    文。經查：
（一）本件證人駱敏郎、陳伶儀、黃琨竑、邱俊勝、劉文富、胡
      美珠、林秀美、潘秀華、高敏莉、劉美花、鄒宸綜、胡花
      鳳於檢察官訊問時經具結後所為之證述，其性質雖屬傳聞
      證據，惟本院審酌證人駱敏郎、陳伶儀、黃琨竑係以如附
      表一至附表三所示人頭員工遂行事實欄一所示詐欺取財犯
      行之人；證人邱俊勝、劉文富、胡美珠、林秀美、潘秀華
      、高敏莉、劉美花、鄒宸綜、胡花鳳則為人頭員工，並各
      自稱以1 萬元不等之代價聽從駱敏郎等人之指示向金融機
      構辦理信用卡、現金卡、貸款等業務，渠等證詞對認定犯
      罪事實之存否有其必要性，且上開證人於檢察官偵查中，
      經檢察官諭知證人有具結之義務及偽證之處罰並命朗讀結
      文具結擔保其證言之真實性後，以證人身分，於檢察官面
      前完整、連續陳述其親身經歷，且查無違法取證之瑕疵存
      在，應無顯不可信之情形，依刑事訴訟法第159 條之1 第
      2 項之規定，自均得為證據。
（二）至證人陳伶儀、黃琨竑、邱俊勝、劉文富、胡美珠、林秀
      美、潘秀華、高敏莉、劉美花、鄒宸綜、胡花鳳於警詢中
      所為證述，雖亦屬傳聞證據，惟查，上開證人之警詢過程
      查無違法取證之瑕疵存在，檢察官、被告及其選任護人於
      本院準備程序中就上開證人證述之證據能力亦均表示無意
      見，且均未於本院言詞辯論終結前表示異議，本院審酌前
      開證人之證詞對認定犯罪事實之存否均有其必要性，業如
      上述，依前開證述作成時之情況，認以其為證據，核屬適
      當，是依刑事訴訟法第159 條之5 之規定，認有證據能力
      。另查，本院審理中業已傳喚駱敏郎到庭以證人身分作證
      ，並准許被告對證人駱敏郎當庭及先前陳述進行詰問，此
      有本院審判筆錄在卷可考。即已賦予被告對於前開證人對
      質詰問機會，因之，參諸刑事訴訟法159 條規定之立法意
      旨原即在保障被告之對質詰問權以觀，證人駱敏郎於審判
      外之警詢中所為之證述既已經被告於本院審理中經交互詰
      問予以核實，則駱敏郎於審判外陳述與審判中之證述意旨
      相符之部分，其屬傳聞證據之瑕疵，應已治癒，業可認非
      仍屬傳聞，而已無依該條規定排除之必要。至駱敏郎於審
      判外之警詢中所為陳述與審判中之證述意旨不符之部分，
      如後所述，堪認具可信之特別情況，因認亦得為證據。
二、本件認定事實所引用之後述書證、物證等證據，檢察官、被
    告及其選任辯護人並未主張排除其證據能力，且迄於本院言
    詞辯論終結前均未表示異議，本院審酌前開書證、物證並無
    證據證明係公務員違背法定程序所取得，文書證據部分亦無
    刑事訴訟法第159 條之4 之顯有不可信之情況與不得作為證
    據之情形，且均與本案具關連性，是本件認定事實所引用之
    各該書證、物證等證據，均認有證據能力。
乙、認定犯罪事實之依據及理由
一、訊據被告王榮隆固坦承確為普翔公司、富洋公司、品佳公司
    之實際負責人，且確有於事實欄一所示時、地，由駱敏郎提
    供如附表一、附表二所示人頭員工供其虛報薪資，其並係應
    駱敏郎之要求，為各該人頭員工投保勞工保險，而於附表一
    、附表二所示「王榮隆所製作之不實投保資料」欄內「生效
    日期」前某日，製作被保險人各為如附表一、附表二所示人
    頭員工，且投保薪資、生效日期亦均屬虛偽之各份勞工保險
    加保申報表向勞保局申報，而使勞保局誤認各該人頭員工確
    有在各如附表一、附表二所示之公司任職，並將上開不實投
    保資料登載於勞工保險被保險人投保資料表及其所核發之人
    頭員工之勞工保險卡上，而人頭員工之勞保保費均係由駱敏
    郎支出之事實，惟否認有何幫助詐欺之犯行，辯稱：我不知
    道駱敏郎提供我人頭員工讓我虛報薪資的目的是什麼，駱敏
    郎也沒有向我要求任何回饋，我也不知道他會拿這些人頭員
    工去向銀行辦理貸款或申辦信用卡、現金卡，我沒有和他一
    起詐欺銀行或幫助他詐欺銀行云云。惟查：
（一）前揭被告王榮隆所坦承之犯罪事實，核與證人駱敏郎於警
      詢以迄本院審理中證述情節相符，而如附表一、附表二「
      人頭員工」欄所示人員均未在附表一、附表二所示各該公
      司實際任職一節，復核與證人即人頭員工邱俊勝、劉文富
      、胡美珠、林秀美、潘秀華、高敏莉、劉美花、鄒宸綜於
      警詢中證述情節互核一致，又被告王榮隆於附表一、附表
      二所示「王榮隆所製作之不實投保資料」欄內「生效日期
      」前某日，製作被保險人各為如附表一、附表二所示人頭
      員工，且投保薪資、生效日期亦均屬虛偽之各份勞工保險
      加保申報表，以此方式將前開被保險人姓名、投保薪資、
      生效日期等不實事項登載於王榮隆業務上所應製作之各份
      勞工保險加保申報表之上，並旋執各份勞工保險加保申報
      表向勞保局申報，而行使各該業務上登載不實之文書，並
      使承辦該業務之勞工保險局公務員陷於錯誤，而將上開不
      實投保資料登載於職務上所掌之勞工保險被保險人投保資
      料表及其所核發之人頭員工之勞工保險卡一節，復有勞工
      保險局99年8 月20日保承資字第09910340540 號函及函附
      之邱俊勝、劉文富、胡美珠、林秀美、潘秀華、高敏莉、
      劉美花、鄒宸綜之勞工保險資料在卷足參，足認被告王榮
      隆此部分任意性自白核與事實相符，堪以認定。
（二）至被告王榮隆固以前詞置辯，惟查：
   1、證人駱敏郎於96年3 月28日警詢中證稱：「我提供人頭資
      料給普翔公司、富洋公司、品佳公司報稅，上揭公司則提
      供工作證明、薪資所得等財力證明工我申辦人頭信用卡、
      現金卡使用。王榮隆提供公司工作證明、薪資所得等財力
      證明供我申辦人頭之信用卡、現金卡使用，而他公司如果
      需要人頭股東，則由我幫忙物色。」、於98年2 月23日檢
      察官訊問時證稱：「當時我透王榮隆，王榮隆和他的朋友
      有一些公司，我就麻煩王榮隆說我有一些朋友要申請信用
      貸款，包括信用卡，所以要借他的公司出工作證明。王榮
      隆願意把他的公司名義提供給我，讓我去出這些證明，他
      說可以讓他去報稅。」、於98年12月18日檢察官訊問時證
      稱：「我需要公司的時候，都會請王榮隆幫忙，就是申請
      信用卡等需要公司的工作證明，我就會問王榮隆有無地方
      可以掛這些人，我的用途就是辦信用卡，跟銀行往來。王
      榮隆的好處是這些人頭可以讓他們公司報所得稅，除此之
      外就沒有了。銀行的申請文件裡有勞工保險卡的，是確實
      有去投保的人頭員工，人頭員工有去投保勞保的，保費的
      部分是我們付，保到信用卡或信貸出來之後，隔1 、2 天
      就退保。」等語在卷，而就其提供王榮隆人頭員工供王榮
      隆擔任實際負責人之品佳公司、普翔公司、富洋公司虛報
      薪資之目的，即在獲得各人頭員工形式上確有任職於各該
      公司之證明，以便以各該人頭向金融機構申辦信用卡、現
      金卡、貸款等業務，被告王榮隆就此情亦知之甚詳，且王
      榮隆為取得人頭以便虛報薪資而欣然同意一節證述明確。
      而被告王榮隆於98年12月22日檢察官訊問時亦供稱：「（
      檢察官問：根據駱敏郎說，勞保是真的，但是相關保費是
      由駱敏郎來做處理，他提供人頭給你們公司，讓你們可以
      報稅，而他的人掛在你們公司下面，他也可以向銀行辦事
      情，對此有何意見？）照他這樣說是沒錯。」、「（檢察
      官問：假設駱敏郎客戶可能是93年3 月請他辦銀行的信用
      卡等，銀行要求要有薪資證明，該部分如何處理？）駱敏
      郎給我人頭的同步，我就去開始入勞健保，開始報薪資，
      沒有追溯到還沒有取得人頭資料之前的月份。」等語明確
      。經查，被告王榮隆於上開檢察官訊問時，既已聽聞檢察
      官提示證人駱敏郎之證詞，是其倘認證人駱敏郎所為該不
      利於己之陳述均屬不實，則其於檢察官訊問其有何意見之
      際，即就此節極力主張，以圖自清，猶恐未及，豈有竟仍
      在其本身就駱敏郎提供其人頭員工虛報薪資之目的，實係
      在取得任職於被告公司之證明以便與銀行往來一節渾然不
      知，而其倘虛偽附和駱敏郎之證詞，恐使其本身徒然自招
      刑責之情形下，就證人駱敏郎所為證述內容非僅未曾提出
      辯解，甚且表示證人駱敏郎所證情節並無錯誤，更自承其
      係以為人頭員工加保勞保之方式，使各該人頭員工取得薪
      資之證明，以利證人駱敏郎以該人頭向銀行辦理信用卡等
      節之理？是以，證人駱敏郎前揭警詢、偵訊所證情節，顯
      均非子虛。
   2、再者，如附表一、附表二所示，各該附表「人頭員工」欄
      所示之人，均經被告王榮隆為其投保勞工保險，此有前揭
      勞工保險局99年8 月20日保承資字第09910340540 號函及
      函附之邱俊勝、劉文富、胡美珠、林秀美、潘秀華、高敏
      莉、劉美花、鄒宸綜之勞工保險資料在卷可憑。惟查，如
      附表一所示「人頭員工」中之品佳公司人頭員工邱俊勝及
      富洋公司人頭員工高敏莉、劉美花共3 人，其93年度至95
      年度綜合所得稅各類所得資料清單，竟均未有渠等分別自
      品佳公司或富洋公司領有薪資之申報紀錄，此有財政部臺
      灣省北區國稅局花蓮縣分局99年8 月24日北區國稅花縣二
      字第0991015934號函及函附之上開3 人93年度至95年度綜
      合所得稅各類所得資料清單各1 份附卷可參，是堪認被告
      王榮隆之品佳公司、富洋公司於93年度至95年度間，均未
      曾以邱俊勝、高敏莉、劉美花充為前開公司員工而虛報薪
      資。是以，倘被告王榮隆為如附表一、附表二所示人頭員
      工投保勞工保險之目的，係為配合其以各該人頭充為如附
      表一、附表二所示公司員工而虛報薪資之用，則殊無竟獨
      漏邱俊勝、高敏莉、劉美花3 人之可能，準此，堪認被告
      王榮隆為如附表一、附表二所示員人頭工投保之原因，顯
      與其以各該人頭虛報薪資之事無涉，益徵證人駱敏郎前開
      所證，被告王榮隆為如附表一、附表二所示人頭員工加保
      之行為，係配合駱敏郎之要求，為各該人頭製造渠等確實
      任職於各該公司之表象，以利駱敏郎以各該人頭之名義與
      金融機構往來一節，核與事實相符，堪認屬實。
   3、至證人駱敏郎於本院審理中一度改口證稱：「我有向王榮
      隆借調資金，還蠻常向王榮隆借錢的，所以提供人頭給王
      榮隆虛報薪資，這部分我沒有要求他回報。而當時我有和
      王榮隆提過這當中有人要辦貸款，讓我寄一些我要承辦的
      客戶，但王榮隆沒有給我答案，我想說既然人頭都已經讓
      王榮隆去報稅，我就自己去辦了。」云云。惟查：
 （1）證人駱敏郎於本院審理中證稱：「（審判長問：所以是因
      為你跟王榮隆調借資金週轉，所以你投桃報李，所以你提
      供人頭給他報稅，就提供人頭報稅這部分，你並沒有要求
      他回報？）是的。（審判長問：如果你剛剛所述為真，為
      何你在98年12月18日到地檢署出庭作證時，你會講說『我
      如果需要公司的時候，會請王榮隆幫忙..... 保到信用卡
      或是信貸出來之後，隔1 、2 天就退保。』在這次作證時
      ，為何你會講你需要公司的時候，才會請王榮隆幫忙，而
      所謂的需要公司是需要公司的工作證明，然後工作證明及
      勞保是王榮隆那邊提供的，這些人頭的勞保是真的有加保
      ，但勞保的保費是由你支付，為何之前是這樣講？）公司
      的部分我剛剛提過了，是我還沒有報稅之前，我就有跟王
      榮隆提過，讓我寄一些我承辦的客戶，但是王榮隆沒有給
      我回答，所以說大部分就是我自己幫他....。（審判長問
      ：你講這句話的意思不是這個意思，而是你需要公司才找
      他幫忙，由他提供工作證明及勞健保資料，完全不是你所
      謂的自己硬上的問題？）我跟王榮隆提過，說我有一些客
      戶，我需要公司，但是王榮隆沒有給我一個肯定的答案。
      （審判長問：我剛剛一再重申你在檢察官訊問時，是說你
      需要公司的時候請王榮隆幫忙，工作證明及勞健保資料是
      王榮隆提供的，而不是你上一次審理中所謂的硬上的問題
      ，為何當初要這樣說謊，反咬恩人一口？）證人思考良久
      。（審判長問：為何需要想這麼久，動機、原由你最清楚
      ，為何要思考這麼久，拖你的恩人下水？）這個部分就我
      剛剛講的，可能是因為我自己的口誤。（審判長問：是口
      誤嗎？）是的。」等語在卷，而就其倘確實曾向被告王榮
      隆借調資金，而受惠於王榮隆，另其以人頭員工向金融機
      構辦理信用卡、現金卡或貸款之事項，被告王榮隆亦均不
      知悉，則其何以竟於檢察官訊問時詳細杜撰其曾向被告王
      榮隆表示其欲以各該人頭向銀行辦理信用卡、與銀行往來
      ，而需掛名於王榮隆之公司並投保勞保，而保費則由駱敏
      郎負擔，另王榮隆則可獲得以各該人頭員工虛報薪資之好
      處之虛情，而過河拆橋、陷被告王榮隆於不義之緣由，僅
      以「口誤」一詞含糊帶過，而無法自圓其說。是證人駱敏
      郎於本院審理中翻異前詞所為之證述，已難驟信為真。
 （2）再者，如附表一、附表二「人頭員工」欄所示人員均未在
      附表一、附表二所示各該公司實際任職，而被告王榮隆係
      應證人駱敏郎之要求為各該人頭員工投保勞工保險，而勞
      保費均由證人駱敏郎支出一節，業據被告王榮隆、證人駱
      敏郎陳明在卷，堪以認定，業如前述。而勞保局之員工加
      保資料與國稅局之薪資扣繳資料係分別獨立作業，被告王
      榮隆縱未為其人頭員工投保勞保，亦無礙其以各該人頭員
      工虛報薪資所得而據以申報營利事業所得稅，是以，被告
      王榮隆實無替人頭員工加保勞工保險，而徒增保費成本，
      並減少其逃漏稅可得金額之必要。況且，證人駱敏郎提供
      人頭員工供被告王榮隆虛報薪資，被告王榮隆因而受有可
      藉虛增營業成本之方式虛減當年度營利事業所得淨額，而
      降低稅賦之利益，惟駱敏郎就此並無任何利得，是倘王榮
      隆為其人頭員工投保勞保，該勞保費用自應由被告王榮隆
      自行負擔，而無任何竟需由駱敏郎負擔之理。是以，倘非
      證人駱敏郎實係另有所圖，而需被告王榮隆為人頭員工加
      保，且已將該勞保資料之用途告知王榮隆，而與王榮隆達
      成協議，由被告王榮隆出面為人頭員工投保勞保，並將勞
      保投保資料交付有所需求之駱敏郎，駱敏郎則為王榮隆負
      擔人頭員工之勞保費用，孰以致此？況查，證人駱敏郎於
      本院審理中復證稱：「（審判長問：怎麼會你給他的人頭
      ，對他有好處，加保付的保費他不肯付，要你幫他付，為
      何如此？）我有好處。（審判長問：你有什麼好處？）我
      可以用這些人去辦信用卡、信貸，對我就有好處。（審判
      長問：你一定有好處，所以才會幫他付保費，像這種明眼
      人就看得出來的事情，王榮隆沒有問你幫這些人加保的用
      意為何嗎？）王榮隆是沒有問過。（審判長問：你提供人
      頭給王榮隆報稅，但是這些人頭的保費由你來付，你一定
      有好處，這個事實三歲小孩都可以看出來，王榮隆都沒有
      問你這麼做是要幹嘛嗎？）證人點頭。（審判長問：點頭
      是什麼意思？）王榮隆是有問過我，我說我要幫客戶辦信
      用卡需要這些東西。（審判長問：當你要把你的人頭交給
      王榮隆掛在他們公司名下時，是不是有講清楚這個人掛在
      他們公司就是要就業證明或是在職證明，以便這個人可以
      向銀行辦理信用卡、現金卡或是貸款等，情形是否如此？
      ）是，但是王榮隆不曉得我要跟銀行辦什麼，我只跟他說
      這些人要跟銀行往來。（審判長問：要跟銀行往來什麼事
      情？）辦卡。（審判長問：只有辦卡？）如果是我當然是
      要辦卡或是貸款之類的。」、「人頭掛在王榮隆的公司，
      又去加勞保、又去繳保費，是為了讓銀行取信他確實有在
      這間公司裡面，因為有些銀行會徵詢，由銀行的徵信去衡
      量。每家銀行本身在受理核發信用卡、現金卡或是否核准
      貸款的審核過程當中需要的文件未必相同，有些會需要勞
      保資料嗎，所以我的人頭都需要先準備勞保資料。勞保的
      加保資料，勞保局會寄給王榮隆公司，王榮隆他們公司會
      寄一聯給我。我們後來去辦貸款或是辦卡時，所提供的勞
      保資料和勞保局核發的勞保資料完全不同，是我們自己找
      臺南的『阿成』偽造的，真正的勞保加保資料我們沒有用
      ，但是要去真正加保、繳保費，是因為銀行會查詢，查詢
      這個人是否真的有在這家公司加保，為了確保萬無一失，
      所以才去掛在王榮隆的公司，以便銀行在審核過程，打電
      話去查詢公司是否真的有這個人的時候不會穿幫。」等語
      在卷，益徵證人駱敏郎確曾將其要求被告王榮隆為如附表
      一、附表二所示人頭員工投保勞工保險之目的，係在便利
      其嗣後以各該人頭與金融機構往來、申辦信用卡等業務一
      節告知被告王榮隆，並與被告王榮隆達成保費由駱敏郎支
      出之協議甚明。是以，證人駱敏郎前開所證被告王榮隆就
      其欲以各該人頭員工向金融機構申辦信用卡等業務均不知
      情一節，顯係迴護被告王榮隆之詞，洵無足採。
（三）再者，證人駱敏郎將其與陳伶儀、黃琨竑3 人以如事實欄
      一所示之方式，以每月1 萬元不等之代價所尋得之如附表
      一、附表二所示無資力之人頭提供與被告王榮隆，由王榮
      隆為如附表一、附表二所示人頭員工投保勞工保險，使各
      該人頭員工取得客觀上確有在各該公司任職之依據，而足
      供應付金融機構徵信之需後，即另與陳伶儀、黃琨竑，於
      附表一所示時、地共同基於偽造私文書、行使偽造私文書
      、偽造特種文書、行使偽造特種文書之概括犯意聯絡及以
      詐欺取財為常業之犯意聯絡；於附表二所示時、地共同基
      於偽造私文書、行使偽造私文書、偽造特種文書、行使偽
      造特種文書及詐欺取財之犯意聯絡，推由駱敏郎於附表一
      、附表二所示「申請日期」（同一人頭有多筆申請案者，
      為第1 件申請案之申請日期）前之某時，偽造薪資所得人
      各為如附表一、附表二所示人頭員工，而內容（包括扣繳
      單位、所得所屬年月、給付總額之）各為如附表一、附表
      二「駱敏郎所偽造用以申請貸款之不實文書」欄所示具私
      文書性質之之各份「各類所得扣繳暨免扣繳憑單」，另並
      偽造如附表「駱敏郎所偽造用以申請貸款之不實文書」欄
      所示具公文書性質之各份「勞工保險被保險人投保資料表
      」、「勞工保險卡」及具特種文書性質之「普翔科技股份
      有限公司識別證」，復由黃琨竑以現金存入、轉出之方式
      在附表一、附表二「申請文件」欄所示各份「薪轉存摺證
      明」之存摺帳戶內製作人頭員工確有自各該公司支領薪資
      之證明，再於附表所一、附表二所示「申請日期」持各如
      附表一、附表二「駱敏郎所偽造用以申請貸款之不實文書
      」欄所示偽造之私文書、公文書、特種文書及「申請文件
      」欄內所示其他文件，向附表一、附表二「申辦銀行」欄
      所示金融機構辦理信用卡、現金卡及貸款，而行使前揭偽
      造私文書、公文書、特種文書，使各該金融機構陷於錯誤
      而核發信用卡、現金卡或貸予款項，致生損害於各該金融
      機構准駁申辦案件之正確性，而駱敏郎等人取得人頭員工
      之信用卡、現金卡或貸款後，即持信用卡、現金卡至商店
      刷卡消費或於自動櫃員機提借現金，貸款則納為己有而花
      用之，而分別詐得信用卡、現金卡及如附表「積欠金額」
      欄所示財物得手，嗣駱敏郎以人頭員工之信用卡或現金卡
      至商店刷卡消費或於自動櫃員機提借現金後，為保持該信
      用卡及現金卡可繼續使用消費之狀態，駱敏郎僅繳納數期
      最低應繳金額款項，至該信用卡及現金卡之消費總額及借
      款達各銀行之授信額度後，即停止繳款，致各金融機構向
      原即無資力之人頭員工催繳無門之事實，業據證人駱敏郎
      、陳伶儀、黃琨竑證述在卷，並有如附表「申請文件」欄
      所示各項文件附卷可參，堪以認定。而證人駱敏郎、陳伶
      儀、黃琨竑上開犯行，復經臺灣高等法院以3 人涉犯修正
      前刑法第340 條常業詐欺罪，而以97年度上訴字第4559號
      刑事判決判處駱敏郎應執行有期徒刑6 年6 月，並於刑之
      執行完畢或赦免後，令入勞動場所，強制工作3 年；陳伶
      儀應執行有期徒刑5 年8 月，並於刑之執行完畢或赦免後
      ，令入勞動場所，強制工作3 年；黃琨竑應執行有期徒刑
      5 年，並於刑之執行完畢或赦免後，令入勞動場所，強制
      工作3 年，此有上開判決書1 份附卷可稽，益徵渠等罪行
      明確。而查，如附表一、附表二所示人頭員工本身並無資
      力，且未在被告王榮隆之公司任職，惟竟需以不實投保之
      方式製造各該人頭員工確在如附表一、附表二所示公司任
      職之表象以利向金融機構申辦信用卡、現金卡、貸款等業
      務，其意顯在使金融機構誤信各該人頭員工之資力，陷於
      錯誤而核准申請，而證人駱敏郎既係以如附表一、附表二
      所示並無資力之人頭向金融機構辦理前開業務，其顯自始
      意在規避清償責任，使金融機構向各該人頭員工求償無門
      ，而詐取信用卡簽帳金額、現金卡預借現金及貸款款項甚
      明，此為具一般社會經驗之通常智識之人所得認識之情，
      被告王榮隆自無從諉稱不知。是被告王榮隆固未參與證人
      駱敏郎上揭詐欺取財犯行之構成要件行為，且亦無證據證
      明其係以共同犯罪之意思而為前揭為人頭員工投保之舉，
      惟被告王榮隆明知上情，竟仍以為如附表一、附表二所示
      人頭員工投保勞工保險，使各該人頭員工取得客觀上確有
      在各該公司任職之依據，以便應付金融機構徵信之需之方
      式，為證人駱敏郎之詐欺取財犯行提供助力，核其所為，
      顯係幫助詐欺取財甚明。
（四）末查，被告王榮隆固為虛報薪資以逃漏稅捐之需，而於附
      表一、附表二所示「王榮隆為不實登載之扣繳憑單」欄內
      報稅年度之報稅期間內，利用如附表所示各該公司之不知
      情會計人員，製作薪資所得人各為如附表所示人頭員工、
      內容（包括扣繳單位、給付總額）各如附表一及附表二「
      王榮隆為不實登載之扣繳憑單」欄所示之各份扣繳憑單，
      以此方式於王榮隆業務上所應製作之各份扣繳憑單上虛偽
      登載各如附表一、附表二所示之人頭員工，分別於前揭期
      間內在各該公司具領給付總額所示薪資之不實事項，嗣並
      於製作完成後，將前開業務上登載不實之扣繳憑單提交稅
      捐機關申報而行使之，此有財政部臺灣省北區國稅局花蓮
      縣分局99年8 月24日北區國稅花縣二字第0991015934號函
      、財政部臺灣省北區國稅局中南稽徵所99年8 月30日北區
      國稅中南綜所二字第0990022494號函、財政部臺灣省北區
      國稅局花蓮縣分局99年8 月30日北區國稅花縣二字第0991
      016070號函、財政部臺灣省北區國稅局汐止稽徵所99年8
      月25日北區國稅汐止二字第0991014689號函、財政部臺灣
      省北區國稅局中壢稽徵所99年8 月19日北區國稅中壢二字
      第0990004985號函、財政部臺灣省南區國稅局臺東縣分局
      99年8 月27日南區國稅東縣四字第0990017042號函、財政
      部臺灣省北區國稅局三重稽徵所99年8 月23日北區國稅三
      重二字第0991019989號函、財政部臺灣省北區國稅局中和
      稽徵所99年8 月25日北區國稅中和二字第0991024185號函
      、財政部臺灣省北區國稅局基隆市分局99年8 月24日北區
      國稅基市二字第0991000468號函、財政部臺灣省北區國稅
      局基隆市分局99年8 月24日北區國稅基市二字第09910129
      42號函及函附之如附表一、附表二所示人頭員工之93年度
      至95年度綜合所得稅各類所得資料清單或各類所得扣繳暨
      免扣繳憑單等件在卷可憑。惟查，如後所述，證人駱敏郎
      據以向如附表一、附表二所示金融機構申辦信用卡、現金
      卡、信用貸款所使用之「各類所得扣繳暨免扣繳憑單」係
      由駱敏郎自行偽造，證人駱敏郎未曾使用由被告王榮隆所
      製作之扣繳憑單，是以，被告王榮隆為虛報薪資以逃漏稅
      捐之用而製作之扣繳憑單，與證人駱敏郎之詐欺取財犯行
      核無關聯。又起訴書僅敘及證人駱敏郎於附表一、附表二
      所示時、地執以向各該金融機關申辦業務時所提出、由駱
      敏郎所製作之不實「各類所得扣繳暨免扣繳憑單」，就被
      告王榮隆製作為供報稅所需之業務上登載不實之扣繳憑單
      部分則未據起訴，而被告王榮隆此部分業務上登載不實及
      行使業務上登載不實文書之犯行，與本案復無實質上或裁
      判上一罪之關係，本院自不得予以審究，附此敘明。
二、綜上所述，本件事證明確，被告王榮隆犯行洵堪認定，應予
    依法論罪科刑。
三、新舊法比較部分：
（一）經查，被告王榮隆於附表一所示行為後，刑法及刑法施行
      法部分條文業經修正公布，並均於95年7 月1 日施行。修
      正後刑法第2 條第1 項之規定，係規範行為後法律變更所
      生新舊法律比較適用之準據法，於修正後刑法施行後，應
      適用修正後刑法第2 條第1 項規定之「從舊從輕」之原則
      為比較；修正後刑法第2 條第2 項，則為同條第1 項之特
      別規定，於修正後刑法施行後，關於非拘束人身自由之保
      安處分，應依修正後刑法第2 條第2 項之規定，適用裁判
      時之法律。又修正後刑法第35條，乃刑之重輕之法定次序
      與標準，應適用裁判時之修正後刑法第35條之規定。修正
      後刑法第2 條第1 項係採「從舊從輕」原則，適用最有利
      於行為人之法律。既曰法律，自較刑之範圍為廣；除法律
      有特別規定者（如修正後刑法第2 條第2 項非拘束人身自
      由之保安處分適用裁判時法，修正後刑法施行法第9 條之
      3 規定之情形），應依其規定；或事關執行之緩刑之宣告
      ，或犯罪在刑法修正施行前，自首在刑法施行後之自首部
      分，或程序之規定（程序從新，如刑法第40條沒收宣告之
      程序規定），應適用裁判時之修正後刑法之規定外；依修
      正後刑法第2 條第1 項比較時，應就「罪、刑」有關之共
      犯、未遂犯、連續犯、牽連犯、結合犯以及累犯加重、自
      首減輕暨其他法定加減原因（如身分加減）與加減例等一
      切情形，綜其全部之結果而為比較後，予以整體適用，不
      能割裂而分別適用有利益之條文。關於易科罰金之折算標
      準、易服勞役之折算標準及期限、罰金與死刑是否併予執
      行、多數有期徒刑定應執行之刑時之最高刑期之限制等之
      修正，事涉行為人易刑折算標準金額之多寡與期限之長短
      及定執行刑時能否就罰金刑併予執行或有期徒刑定應執行
      之刑時最高度之限制，亦均屬依修正後刑法第二條第一項
      所應比較適用法律之範圍。拘束人身自由之保安處分，並
      非屬修正後刑法第2 條第2 項規定應適用裁判時法之範圍
      ，除有特別規定者外，亦屬應依修正後刑法第2 條第1 項
      比較適用之法律；從刑附屬於主刑，除法律有特別規定者
      外，依主刑所適用之法律（以上參考最高法院95年5 月23
      日刑事庭第8 次會議決議及最高法院24年上字第4634號、
      24年上字第5292號、27年上字第2615號判例）。其次，法
      律有變更而須為新、舊法之比較以定其適用之目的，厥唯
      保障行為人之既有法律地位不致因法律之修正而惡化或受
      到更不利益之結果並兼謀行為人之利益，此為最高之價值
      ，非必斤斤於法律體系適用之完整性，況或基於法規之性
      質，如程序性之法律、事涉執行之緩刑規定，依法理係均
      應適用新法，或因法律另有規定，如修正後刑法第2 條第
      2 項規定「非拘束人身自由之保安處分係適用裁判時之法
      律」，修正後刑法施行法第3 條之1 第2 項規定「於九十
      四年一月七日刑法修正施行前犯併合處罰數罪中之一罪，
      且該數罪均符合第四十一條第一項得易科罰金之規定者，
      適用九十年一月四日修正之刑法第四十一條第二項規定」
      ，即有此情形係一律適用行為時法之舊法，由是可見遇有
      法律修正而須選擇適用新法或舊法時，應依法規之性質或
      視法律之規定各自決之，不受其他法規如何適用之羈絆，
      在選法適用時，本即寓有可據個別之特性而割裂分別適用
      新法或舊法之容許性，縱令須為利、弊之比較以定如何適
      用之法規亦無不同，至數項經修正之法律須整體比較以同
      其新、舊法之適用俾維持法律體系之完整性，核係各該法
      律在適用上因具「依附及相互關聯」之特性使然，非屬新
      、舊法應比較利、弊藉資保障行為人之既有法律地位兼謀
      其利益之立法意旨所必然。準此以解，就「罪、刑」有關
      之規定諸如共犯、未遂犯、連續犯、牽連犯、結合犯以及
      累犯加重、自首減輕暨其他法定加減原因（如身分加減）
      與加減例等一切情形，應綜其全部之結果而為比較後，予
      以整體適用，不能割裂而分別適用有利益之條文，固如前
      述，惟究其緣由，實係著眼於因各該規定皆涉及犯罪之態
      樣、階段、罪數、法定刑得或應否加、減暨加減之幅度，
      並進而影響法定刑或處斷刑之範圍，換言之，各該「罪、
      刑」之規定須經綜合考量整體適用後，方能據以限定法定
      刑或處斷刑之範圍，嗣始得於該範圍內為一定刑之宣告，
      易詞以言，個別宣告刑雖屬單一之結論，然實係經綜合考
      量整體適用各相關「罪、刑」規定之所得，因之，宣告刑
      所據以決定之各相關「罪、刑」規定，顯具適用上之「依
      附及相互關聯」之特性，自須同其新、舊法之適用，第查
      ，「易刑」或「定執行刑」係規範宣告刑得或應如何執行
      之法律，核屬為刑之宣告後始生應否適用問題之規定，非
      屬宣告刑所據以決定因而須先行確定如何適用新、舊之法
      規，依其性質，在未為刑之宣告前亦無可能確定應否適用
      而預先選定須適用新或舊法，復無此必要，不寧唯是，該
      規定所涵攝之「小前提」係「宣告刑」，猶與「罪、刑」
      規定涵攝之「小前提」為「歷史社會事實」迥異，職是，
      「易刑」及「定執行刑」之規定，不論涵攝之「小前提」
      、決定應否適用之階段及適用後所得之法律效果，與「罪
      、刑」之規定皆不相侔，與之顯不具適用上之「依附及相
      互關聯」之特性，依前述，要毋須與「罪、刑」之規定同
      其新、舊法之適用，自得秉其本身之性質而各據應涵攝之
      「小前提」為新、舊、利、弊之比較後個別定其法律之適
      用，尤應敘明。茲首就與本案有關且於為刑之宣告前須先
      行及連帶確定應如何適用之法律修正情形列述如下：
   1、與罪、刑有關且須依修正後刑法第2 條第1 項規定為利、
      弊之比較以定如何適用之法律變更部分：
 （1）刑法第28條原規定「二人以上共同實施犯罪之行為者，皆
      為正犯」，經修正為「二人以上共同實行犯罪之行為者，
      皆為正犯」，亦即將共同正犯限縮僅於「實行」階段始有
      其存在。
 （2）修正前刑法第33條第5 款規定「罰金：（銀元）一元以上
      。」，復依罰金罰鍰提高標準條例第1 條前段規定提高為
      10倍，折算新臺幣為30元；修正後刑法第33條第5 款規定
      「罰金：新臺幣一千元以上，以百元計算之。」，現行刑
      法中，有關於罰金刑最低度刑之規定既有修正，自屬法律
      變更。
 （3）刑法第56條連續犯之規定業經刪除，被告等之數犯罪行為
      於新法施行後，應予分論併罰，此刪除雖非犯罪構成要件
      之變更，但顯已影響行為人刑罰之法律效果，自屬法律變
      更。
 （4）就罰金刑之加減例，修正前刑法第68條規定「拘役或罰金
      加減者，僅加減其最高度」，修正後刑法第67條則規定「
      有期徒刑或罰金加減者，其最高度及最低度同加減之」，
      並刪除第68條有關罰金刑加減之規定，進言之，經修正後
      ，罰金之最低度刑亦在加減之列。
 （5）經綜合適用修正前、後之罪、刑相關規定予以比較結果，
      修正後之規定顯非較修正前之規定對被告有利，因之，依
      現行即修正後刑法第2 條第1 項前段規定，此部分自應整
      體適用修正前刑法之有關規定，合先敘明。
   2、毋須依修正後刑法第2 條第1 項規定為利、弊之比較以定
      如何適用之法律修正部分：
 （1）修正後刑法第30條係規定：「幫助他人實行犯罪行為者，
      為幫助犯。雖他人不知幫助之情者，亦同。幫助犯之處罰
      ，得按正犯之刑減輕之。」，而修正前之刑法第30條則規
      定：「幫助他人犯罪者，為從犯。雖他人不知幫助之情者
      ，亦同。從犯之處罰，得按正犯之刑減輕之。」，主要係
      文字用語上之修正，關於刑罰減輕之規定並無變更，無關
      成立幫助犯內容之實質之變更，不屬法律之變更，應逕適
      用修正後之規定，無須比較適用。
 （2）修正前刑法第55條規定「一行為而觸犯數罪名，從一重處
      斷」，此即學理上所稱之「想像競合犯」，雖經修正為「
      一行為而觸犯數罪名者，從一重處斷。但不得科以較輕罪
      名所定最最輕本刑以下之刑」，惟此最低度刑科刑之限制
      核屬法理之明文化，並非修正後刑法第2 條第1 項所稱之
      「法律變更」，毋須依該條項規定為新、舊法之比較，應
      依法律適用之一般原則逕行適用修正後之法律。
 （3）刑法分則各條文所定之罰金刑，其幣別原為「銀元」，又
      倘非屬72年6 月26日至94年1 月7 日間新增或修正之條文
      ，所定罰金數額並依罰金罰鍰提高標準條例第1 條前段規
      定提高為10倍，惟依95年6 月14日修正公布、同年7 月1
      日施行之中華民國刑法施行法第1 條之1 ：「中華民國九
      十四年一月七日刑法修正施行後，刑法分則編所定罰金之
      貨幣單位為新臺幣。九十四年一月七日刑法修正時，刑法
      分則編未修正之條文定有罰金者，自九十四年一月七日刑
      法修正施行後，就其所定數額提高為三十倍。但七十二年
      六月二十六日至九十四年一月七日新增或修正之條文，就
      其所定數額提高為三倍。」，然實質言之，罰金刑之輕重
      並未因幣別及提高倍數所應適用法律之更迭而有異致，易
      詞以言，即國家刑罰權之範圍及效果，於修正前、後殊無
      不同，因之，此要非屬修正後刑法第2 條第1 項所稱之「
      法律變更」，毋須依該條項規定為新、舊法之比較，自應
      循一般法律適用之原則而適用裁判時法。
（二）被告王榮隆於附表二所示之行為係在刑法修正後為之，自
      應依修正後刑法規定處斷。
四、核被告王榮隆於附表一所為，係犯刑法第216 條、第215 條
    行使業務上登載不實文書罪、同法第214 條使公務員登載不
    實罪、修正後刑法第30條第1 項、刑法第339 條第1 項幫助
    詐欺取財罪；於附表二所為，係犯刑法第216 條、第215 條
    行使業務上登載不實文書罪、同法第214 條使公務員登載不
    實罪、同法第30條、第339 條第1 項幫助詐欺取財罪。被告
    王榮隆與駱敏郎就附表一所示之行使業務上登載不實文書罪
    、使公務員登載不實罪，均有犯意聯絡及行為分擔，依修正
    前刑法第28條之規定，均屬共同正犯；王榮隆與駱敏郎就附
    表二所示之行使業務上登載不實文書罪、使公務員登載不實
    罪，亦均有犯意聯絡及行為分擔，依刑法第28條之規定，亦
    均屬共同正犯。被告王榮隆業務上登載不實之低度行為，為
    其行使業務上登載不實文書之高度行為所吸收，不另論罪。
    至起訴書雖認被告王榮隆係犯修正前刑法第340 條常業詐欺
    罪，惟本件被告王榮隆並未參與證人駱敏郎上揭詐欺取財犯
    行之構成要件行為，且亦無證據證明其係以共同犯罪之意思
    而為事實欄一所示為人頭員工投保之舉，此業經本院認定如
    前，是其所為顯非證人駱敏郎前開常業詐欺取財犯行之共同
    正犯，公訴人此部分所認，尚有誤會，惟起訴之基本事實相
    同，爰依法變更起訴法條而為審理。又被告王榮隆所幫助之
    正犯駱敏郎所犯，固係修正前刑法第340 條之常業詐欺罪，
    惟查，駱敏郎以犯詐欺取財罪為常業與否，係駱敏郎一身之
    事由，而屬「因其他特定關係致刑有輕重」之情形，是依刑
    法第31條第2 項之規定，無特定關係之被告王榮隆自應科以
    通常之刑，而僅成立幫助普通詐欺取財罪，附此敘明。又起
    訴書固未敘及附表一之1 邱俊勝，其金融機構為臺新國際商
    業銀行部分；附表一之2 劉文富，其金融機構為國泰世華銀
    行、臺灣新光商業銀行、中國信託商業銀行、臺新銀行部分
    ；附表一之3 胡美珠，其金融機構為國泰世華商業銀行、新
    竹國際商業銀行、中國信託商業銀行及臺新銀行之「信用卡
    」之部分；附表一之4 林秀美，其金融機構為大眾商業銀行
    、國泰世華商業銀行、永豐信用卡股份有限公司、新竹國際
    商業銀行、中國信託商業銀行、臺東區中小企業銀行及香港
    上海匯豐銀行之「現金卡」、臺新國際商業銀行之「信用卡
    」、「現金卡」之部分；附表一之5 潘秀華，其金融機構為
    臺灣新光商業銀行、中國信託商業銀行部分；附表一之6 高
    莉敏，其金融機構為臺北富邦商業銀行、新竹國際商業銀行
    、中國信託商業銀行、香港上海匯豐銀行部分；附表一之7
    劉美花，其金融機構為中國信託商業銀行、香港上海匯豐銀
    行之部分，惟上開部分與業經起訴之部分具想像競合犯之裁
    判上一罪關係，自為起訴效力所及，本院自應併與審究，附
    此敘明。被告王榮隆於附表一所犯多次行使業務上登載不實
    文書罪、使公務員登載不實罪、幫助詐欺取財罪，各係時間
    密接、手段相同，所犯係構成要件相同之罪，顯係基於概括
    犯意反覆為之，為連續犯，各應依修正前刑法第56條之規定
    分別論以一罪，並加重其刑。又被告王榮隆係向勞工保險局
    行使其業務上登載不實之勞工保險加保申報表，使勞工保險
    局公務員陷於錯誤，而將上開不實投保資料登載於職務上所
    掌之勞工保險被保險人投保資料表及其所核發之人頭員工之
    勞工保險卡，使各該人頭員工取得形式上任職於各該公司之
    憑據，以此方式作為其幫助駱敏郎遂行多次詐欺取財犯行之
    手段，是被告王榮隆於附表一所犯之連續行使業務上登載不
    實文書罪、連續使公務員登載不實罪、連續幫助詐欺取財罪
    ：於附表二所犯之行使業務上登載不實文書罪、使公務員登
    載不實罪、幫助詐欺取財罪，各屬一行為觸犯數罪名之想像
    競合犯，是就附表一所為，應依修正後刑法第55條之規定，
    從一重連續幫助詐欺取財罪處斷；就附表二所為，應依刑法
    第55條之規定，從一重幫助詐欺取財罪處斷。被告王榮隆以
    幫助他人犯詐欺取財罪之意思而參與犯罪構成要件以外之行
    為，為詐欺取財罪之幫助犯，爰依修正後刑法第30條第2 項
    之規定，就附表一所犯連續幫助詐欺取財罪部分，減輕其刑
    ；依刑法第30條第2 項之規定，就附表二所犯幫助詐欺取財
    罪部分，減輕其刑，就所犯連續幫助詐欺取財罪部分，並依
    法先加重後減輕之。被告王榮隆所犯上開連續幫助詐欺取財
    罪、幫助詐欺取財罪2 罪，時間相異、行為互殊，應予分論
    併罰。爰審酌被告王榮隆僅為取得駱敏郎所提供之人頭員工
    以便虛報薪資、逃漏稅捐，即率予同意幫助證人駱敏郎為詐
    欺取財之犯行，助長財產犯罪，且幫助詐得之財物金額非少
    ，嚴重危害交易秩序，而犯後復否認犯罪，態度非佳，並其
    犯罪動機、目的、手段、所生危害等一切情狀，分別量處如
    主文所示之刑，並就被告王榮隆於附表二所為幫助詐欺取財
    犯行，適用刑法第41條第1 項前段之規定，諭知其易科罰金
    之折算標準。另按，中華民國九十六年罪犯減刑條例業於96
    年7 月16日施行，查本件被告王榮隆上開2 罪犯行均係在96
    年4 月24日以前所為，爰依中華民國九十六年罪犯減刑條例
    第2 條第1 項第3 款，各減其刑期2 分之1 。又被告王榮隆
    於附表一所為連續幫助詐欺取財犯行之行為後，關於易科罰
    金之折算標準，修正前刑法第41條第1 項前段規定：「犯最
    重本刑為5 年以下有期徒刑以下之刑之罪，而受6 個月以下
    有期徒刑或拘役之宣告，因身體、教育、職業、家庭之關係
    或其他正當事由，執行顯有困難者，得以1 元以上3 元以下
    折算1 日，易科罰金。」又被告行為時之易科罰金折算標準
    ，修正前罰金罰鍰提高標準條例第2 條前段（現已刪除）規
    定，就其原定數額提高為100 倍折算1 日，則本件被告行為
    時之易科罰金折算標準，應以銀元300 元折算1 日，經折算
    為新臺幣後，應以新臺幣900 元折算為1 日；修正後刑法第
    41條第1 項前段則規定：「犯最重本刑為5 年以下有期徒刑
    以下之刑之罪，而受6 個月以下有期徒刑或拘役之宣告者，
    得以新臺幣1,000 元、2,000 元或3,000 元折算1 日，易科
    罰金。」比較易科罰金之折算標準，以行為時法較有利於被
    告，則應依修正後刑法第2 條第1 項前段規定，適用行為時
    （即修正前）之法律，就被告王榮隆所犯連續幫助詐欺取財
    罪減得之刑，適用修正前刑法第41條第1 項前段、修正前罰
    金罰鍰提高標準條例第2 條之規定，諭知其易科罰金之折算
    標準。另就被告王榮隆所犯幫助詐欺取財罪減得之刑，適用
    刑法第41條第1 項前段之規定，諭知其易科罰金之折算標準
    。末按被告王榮隆於附表一所犯連續幫助詐欺取財罪，其行
    為時之刑法第51條第5 款規定：「宣告多數有期徒刑者，於
    各刑中之最長期以上，各刑合併之刑期以下，定其刑期。但
    不得逾二十年。」，95年7 月1 日修正公布施行之刑法第51
    條第5 款則規定：「宣告多數有期徒刑者，於各刑中之最長
    期以上，各刑合併之刑期以下，定其刑期。但不得逾三十年
    。」，亦即將宣告多數有期徒刑者，定應執行刑之刑期上限
    ，自舊法之20年提高為30年，茲比較修正前後定應執行刑之
    規定，修正後之規定顯非較有利於被告王榮隆，是就被告王
    榮隆所犯連續幫助詐欺取財罪、幫助詐欺取財罪2 罪分別減
    得之刑，依刑法第2 條第1 項前段規定，依修正前刑法第51
    條第5 款之規定，定其應執行之刑，並適用修正前刑法第41
    條第1 項前段、第2 項、修正前罰金罰鍰提高標準條例第2
    條之規定，諭知其易科罰金之折算標準。
丙、不另為無罪諭知部分
一、公訴意旨另略以：被告王榮隆除事實欄一所示經本院論罪科
    刑之部分外，其就證人駱敏郎、陳伶儀、黃琨竑於事實欄一
    所為詐欺取財之犯行，係與上開3 人基於共同之犯意聯絡，
    而由黃琨竑帶同如附表一至附表三所示之人頭員工前往王榮
    隆開設之公司，由王榮隆為其製作內容不實之在職證明或銀
    行薪資轉帳等資料，且推由駱敏郎偽造如附表一至附表三「
    駱敏郎所偽造用以申請貸款之不實文書」欄內之各類所得扣
    繳暨免扣繳憑單，並由駱敏郎等人執王榮隆使公務員登載不
    實之勞工保險被保險人資料、勞工保險卡及附表一至附表三
    所示「申請文件」欄內不實之在職證明、薪轉存摺證明、各
    類所得扣繳暨免扣繳憑單等件向如附表一至附表三所示金融
    機構行使之，而詐取如附表一至附表三所示財物得手，因認
    被告王榮隆此部分亦涉犯業務登載不實、行使業務登載不實
    文書、行使使公務員登載不實文書及修正前之刑法常業詐欺
    取財罪云云。
二、按犯罪事實應依證據認定之，無證據不得認定犯罪事實。又
    不能證明被告犯罪者，應諭知無罪之判決，刑事訴訟法第15
    4 條第2 項、第301 條第1 項分別定有明文。又事實之認定
    ，應憑證據，如未能發現相當證據，或證據不足以證明，自
    不能以推測或擬制之方法，為裁判基礎（最高法院40年臺上
    字第86號判例意旨參照）；再認定不利於被告之事實，須依
    積極證據，苟積極證據不足為不利於被告事實之認定時，即
    應為有利於被告之認定，更不必有何有利之證據（最高法院
    30年上字第816 號判例）。經核公訴意旨認被告王榮隆涉犯
    上揭罪嫌，無非係以證人駱敏郎之證述及如附表一、附表二
    、附表三「申請文件」欄所示之各份文書、證件，為其主要
    論據。
三、訊據被告王榮隆堅詞否認有何上開犯行，辯稱：我並未提供
    公司識別證給駱敏郎，因為我的公司沒有識別證；我沒有提
    供我所製作內容不實的扣繳憑單讓駱敏郎拿去向銀行申辦信
    用卡等業務；我也沒有辦理人頭員工的銀行薪資轉帳，這些
    行為我全部都不知情等語在卷。經查：證人駱敏郎於警詢以
    迄本院審理中，均就附表一至附表三「申請文件」所示之「
    公司識別證」，係其自行透過臺南某綽號「小林」之成年男
    子所偽造；「薪轉存摺證明」內之薪資轉帳資料，亦係其自
    行以資金存入、提出之方式所製作；而「所得扣繳憑單」亦
    係其透過「小林」所偽造，而均與被告王榮隆無涉一節證述
    明確。而證人黃琨竑於96年3 月29日警詢中，亦就人頭員工
    之薪資轉帳係由受駱敏郎之指示而製作，其目的在供人頭員
    工申辦信用卡、現金卡、信用貸款之用一情證述甚詳。再者
    ，被告王榮隆業務上登載不實之扣繳憑單所記載之內容，各
    如附表一、附表二「王榮隆為不實登載之扣繳憑單」欄所示
    ，此有前揭財政部臺灣省北區國稅局花蓮縣分局99年8 月24
    日北區國稅花縣二字第0991015934號函、中南稽徵所99 年8
    月30日北區國稅中南綜所二字第0990022494號函、花蓮縣分
    局99年8 月30日北區國稅花縣二字第0991016070號函、汐止
    稽徵所99年8 月25日北區國稅汐止二字第0991014689號函、
    中壢稽徵所99年8 月19日北區國稅中壢二字第0990004985號
    函、三重稽徵所99年8 月23日北區國稅三重二字第09910199
    89號函、中和稽徵所99年8 月25日北區國稅中和二字第0991
    024185號函、基隆市分局99年8 月24日北區國稅基市二字第
    0991000468號函、基隆市分局99年8 月24日北區國稅基市二
    字第0991012942號函、臺灣省南區國稅局臺東縣分局99 年8
    月27日南區國稅東縣四字第0990017042號函及函附之如附表
    一、附表二所示人頭員工之93年度至95年度綜合所得稅各類
    所得資料清單或各類所得扣繳暨免扣繳憑單等件在卷可參。
    惟查，如附表一、附表二「申請文件」欄所示證人駱敏郎據
    以向各該金融機構申辦信用卡、現金卡、貸款等業務所使用
    之「各類所得扣繳暨免扣繳憑單」，其內容則各如附表一、
    附表二「駱敏郎所偽造用以申請貸款之不實文書」欄所示。
    而被告王榮隆與證人駱敏郎所製作之扣繳憑單，其給付總額
    無一相符，是堪認證人駱敏郎據以持向金融機構申辦前揭業
    務之人頭員工「各類所得扣繳暨免扣繳憑單」確係由駱敏郎
    自行偽造所得，而與被告王榮隆業務上登載不實之扣繳憑單
    無涉。綜上，本件核無證據證明附表一、附表二「申請文件
    」所示之「公司識別證」係被告王榮隆所製作，亦無證據證
    明被告王榮隆就證人駱敏郎、黃琨竑等人擅自製作公司識別
    證、薪資轉帳紀錄及「駱敏郎所偽造用以申請貸款之不實文
    書」欄之「各類所得扣繳暨免扣繳憑單」各舉，有何知情並
    同意之情。而附表三所示之人「胡花鳳」，被告王榮隆未曾
    以其為人頭虛報普翔公司之薪資、亦未曾為其投保勞工保險
    ，此有前開財政部國稅局及勞工保險局函文所附之「胡花鳳
    」93年度至95年度綜合所得稅各類所得資料清單、勞工保險
    資料等件在卷足憑，是被告王榮隆究否知悉「胡花鳳」其人
    之存在，已有可疑，更難認其就證人駱敏郎曾以該人充為普
    翔公司之員工而向金融機構申辦如附表三所示業務一節，有
    何共同犯意聯絡或幫助犯罪之意。
四、綜上所述，公訴人所提出之證據尚無足證明被告王榮隆有何
    此部分犯行。此外，本院復查無其他積極證據足資證明被告
    王榮隆確有公訴人所指上開犯行，此部分核屬不能證明被告
    犯罪。惟公訴意旨所認此部分如成立犯罪，與前開經本院論
    罪科刑之連續幫助詐欺取財、幫助詐欺取財犯行間，具想像
    競合犯之裁判上一罪關係，爰不另為無罪之諭知。
據上論斷，應依刑事訴訟法第第299 條第1 項前段、第300 條，
修正後刑法第2 條第1 項前段、第30條第1 項、第2 項、第55條
，刑法第28條、第30條第1 項、第2 項、第214 條、第215 條、
第216 條、第339 條第1 項、第55條，修正前刑法第28條、第56
條、第51條第5 款、第41條第1 項前段、第2 項，刑法施行法第
1 條之1 第1 項、第2 項前段、第3 之1 條第3 項，修正前罰金
罰鍰提高標準條例第2 條，中華民國九十六年罪犯減刑條例第2
條第1 項第3 款、第7 條、第9 條、第10條第1 項，判決如主文
。
本案經檢察官王齡梓到庭執行職務。
中    華    民    國   100    年    4     月    26    日
                  刑事第十一庭審判長法  官  蔡榮澤
                                    法  官  吳宗航
                                    法  官  林蕙芳
以上正本證明與原本無異。
如不服本判決應於收受判決後10日內向本院提出上訴書狀，並應
敘述具體理由。其未敘述上訴理由者，應於上訴期間屆滿後20日
內向本院補提理由書( 均須按他造當事人之人數附繕本) 「切勿
逕送上級法院」。
                                    書記官  莊凱男
中    華    民    國   100    年    5     月    5     日
附表一：
┌──┬───────┬────┬──────┬─────────────┬──────────┬──────┬────┬────┬──────────┬────┐
│編號│設立之公司名稱│人頭員工│王榮隆為不實│王榮隆所製作之不實投保資料│駱敏郎所偽造用以申請│申辦銀行    │申請類別│申請日期│申請文件            │備註    │
│    │              │        │登載之扣繳憑│                          │貸款之不實文書      │            │        ├────┤                    │        │
│    │              │        │單          │                          │                    │            │        │額度    │                    │        │
│    │              │        │            │                          │                    │            │        ├────┤                    │        │
│    │              │        │            │                          │                    │            │        │積欠金額│                    │        │
├──┼───────┼────┼──────┼─────────────┼──────────┼──────┴────┴────┴──────────┼────┤
│一  │品佳興業有限公│邱俊勝  │並未以該人頭│投保單位名稱：品佳興業有限│各類所得扣繳暨免扣│此部分細目參見附表一之1                               │        │
│    │司（登記負責人│        │報稅，故無偽│公司                      │繳憑單（扣繳單位：品│                                                      │        │
│    │：鄒宸綜，址設│        │造之扣繳憑單│1.投保薪資：16,500元、生效│佳興業有限司、扣繳義│                                                                │
│    │：桃縣蘆竹鄉大│        │            │  日期94/07/26            │務人：羅健義、93.01 │                                                      │        │
│    │竹路335巷8弄31│        │            │2.投保薪資：30,300元、生效│～93.12 、給付總額：│                                                      │        │
│    │號2樓）       │        │            │  日期：94/12/01、退保日期│866,524 元）        │                                                      │        │
│    │              │        │            │  ：95/05/26              │                    │                                                      │        │
├──┼───────┼────┼──────┼─────────────┼──────────┼───────────────────────────┼────┤
│二  │普翔科技股份有│劉文富  │所得人姓名：│投保單位名稱：普翔科技股份│普翔科技股份有限公│此部分細目參見附表一之2                               │        │
│    │限公司（登記負│        │劉文富；扣繳│有限公司                  │司之識別證          │                                                      │        │
│    │責人：廖忠信，│        │單位：普翔科│1.投保薪資：30,300元、生效│勞工保險被保險人投│                                                      │        │
│    │址設：北市松山│        │技股份有限公│  日期：93/05/28、退保日期│保資料表            │                                                      │        │
│    │區○○街11號3 │        │司；給付總額│  93/06/03                │                    │                                                      │        │
│    │樓）          │        │：576,000 元│2.投保薪資：30,300元、生效│                    │                                                      │        │
│    │              │        │（報稅年度93│  日期：93/06/03          │                    │                                                      │        │
│    │              │        │年度）      │3.投保薪資：34,800元、生效│                    │                                                      │        │
│    │              │        │            │  日期：93/08/01、退保日期│                    │                                                      │        │
│    │              │        │            │  ：94/05/30              │                    │                                                      │        │
│    │              ├────┼──────┼─────────────┼──────────┼───────────────────────────┼────┤
│    │              │胡美珠  │所得人姓名：│投保單位名稱：普翔科技股份│普翔科技股份有限公│此部分細目參見附表一之3                               │        │
│    │              │        │胡美珠；扣繳│有限公司                  │司之識別證          │                                                      │        │
│    │              │        │單位：普翔科│1.投保薪資：16,500元、生效│各類所得扣繳暨免扣│                                                      │        │
│    │              │        │技股份有限公│  日期：93/05/28、退保日期│繳憑單（扣繳單位：普│                                                      │        │
│    │              │        │司；給付總額│  93/06/03                │翔科技股份有限公司、│                                                      │        │
│    │              │        │：576,000 元│2.投保薪資：30,300元、生效│扣繳義務人：陳秀芸、│                                                      │        │
│    │              │        │（報稅年度93│  日期：93/06/03          │92.01～92.12、給付總│                                                      │        │
│    │              │        │年度）      │3.投保薪資：31,800元、生效│額：618,650元）     │                                                      │        │
│    │              │        │            │  日期：93/08/01、退保日期│勞工保險被保險人投│                                                      │        │
│    │              │        │            │  ：94/05/30              │保資料表            │                                                      │        │
│    │              ├────┼──────┼─────────────┼──────────┼───────────────────────────┼────│
│    │              │林秀美  │所得人姓名：│投保單位名稱：普翔科技股份│普翔科技股份有限公│此部分細目參見附表一之4                               │        │
│    │              │        │林秀美；扣繳│有限公司                  │司之識別證          │                                                      │        │
│    │              │        │單位：普翔科│1.投保薪資：30,300元、生效│勞工保險被保險人投│                                                      │        │
│    │              │        │技股份有限公│  日期：93/06/03          │保資料表            │                                                      │        │
│    │              │        │司；給付總額│2.投保薪資：31,800元、生效│                    │                                                      │        │
│    │              │        │：112,800 元│  日期：93/08/01、退保日期│                    │                                                      │        │
│    │              │        │（報稅年度93│  ：94/07/08              │                    │                                                      │        │
│    │              │        │年度）      │                          │                    │                                                      │        │
├──┼───────┼────┼──────┼─────────────┼──────────┼───────────────────────────┼────┤
│三  │富洋有限公司  │潘秀華  │所得人姓名：│投保單位名稱：富洋有限公司│各類所得扣繳暨免扣│此部分細目參見附表一之5                               │        │
│    │（登記負責人：│        │潘秀華；扣繳│1.投保薪資：16,500元、生效│繳憑單              │                                                      │        │
│    │孫家龍，址設：│        │單位：富洋有│  日期：94/08/22、退保日期│                    │                                                      │        │
│    │北市中山區松  │        │限公司；給付│  ：96/04/03              │                    │                                                      │        │
│    │江路435號2樓）│        │總額：0 元（│                          │                    │                                                      │        │
│    │              │        │報稅年度95年│                          │                    │                                                      │        │
│    │              │        │度）        │                          │                    │                                                      │        │
│    │              ├────┼──────┼─────────────┼──────────┼───────────────────────────┼────┤
│    │              │高敏莉  │並未以該人頭│投保單位名稱：富洋有限公司│各類所得扣繳暨免扣│此部分細目參見附表一之6                               │        │
│    │              │        │報稅，故無偽│1.投保薪資：18,300元、生效│繳憑單              │                                                      │        │
│    │              │        │造之扣繳憑單│  日期：94/08/22          │                    │                                                      │        │
│    │              │        │            │2.投保薪資：28,800元、生效│                    │                                                      │        │
│    │              │        │            │  日期：95/01/01、退保日期│                    │                                                      │        │
│    │              │        │            │  ：95/01/27              │                    │                                                      │        │
│    │              │        │            │3.投保薪資：28,800元、生效│                    │                                                      │        │
│    │              │        │            │  日期：95/02/13、退保日期│                    │                                                      │        │
│    │              │        │            │  ：95/06/05              │                    │                                                      │        │
│    │              ├────┼──────┼─────────────┼──────────┼───────────────────────────┼────┤
│    │              │劉美花  │並未以該人頭│投保單位名稱：富洋有限公司│勞工保險卡        │此部分細目參見附表一之7                               │        │
│    │              │        │報稅，故無偽│1.投保薪資：16,500元、生效│各類所得扣繳暨免扣│                                                      │        │
│    │              │        │造之扣繳憑單│  日期：94/09/13          │繳憑單              │                                                      │        │
│    │              │        │            │2.投保薪資：30,300元、生效│                    │                                                      │        │
│    │              │        │            │  日期：95/09/01、退保日期│                    │                                                      │        │
│    │              │        │            │  ：95/12/07              │                    │                                                      │        │
└──┴───────┴────┴──────┴─────────────┴──────────┴──────┴────┴────┴──────────┴────┘
附表二：
┌──┬───────┬────┬──────┬─────────────┬──────────┬──────┬────┬────┬──────────┬────┐
│編號│設立之公司名稱│人頭員工│王榮隆為不實│王榮隆所製作之不實投保資料│駱敏郎所偽造用以申請│申辦銀行    │申請類別│申請日期│申請文件            │備註    │
│    │              │        │登載之扣繳憑│                          │貸款之不實文書      │            │        ├────┤                    │        │
│    │              │        │單          │                          │                    │            │        │額度    │                    │        │
│    │              │        │            │                          │                    │            │        ├────┤                    │        │
│    │              │        │            │                          │                    │            │        │積欠金額│                    │        │
├──┼───────┼────┼──────┼─────────────┼──────────┼──────┼────┼────┼──────────┼────┤
│ 一 │富洋有限公司  │鄒宸綜  │所得人姓名：│投保單位名稱：富洋有限公司│勞工保險卡        │新竹國際商業│房貸    │96.01.29│房貸申請書        │        │
│    │（登記負責人：│        │鄒宸綜；扣繳│1.投保薪資：28,800元、生效│                    │銀行        │        ├────┤美國人壽安心貸定期│        │
│    │孫家龍，址設：│        │單位：富洋有│  日期：94/12/26          │                    │            │        │591萬元 │壽險要保書          │        │
│    │北市中山區松  │        │限公司；給付│2.投保薪資：30,300元、生效│                    │            │        ├────┤富洋有限公司之名片│        │
│    │江路435號2樓）│        │總額：370,00│  日期：95/05/01、退保日期│                    │            │        │591萬元 │勞工保險卡        │        │
│    │              │        │0 元（報稅年│  ：96/06/29              │                    │            │        │(貸放日 │薪轉存摺證明      │        │
│    │              │        │度95年度）  │                          │                    │            │        │96.02.09│                    │        │
│    │              │        │            │                          │                    │            ├────┼────┼──────────┤        │
│    │              │        │            │                          │                    │            │信貸    │96.01.29│同上                │        │
│    │              │        │            │                          │                    │            │        ├────┤                    │        │
│    │              │        │            │                          │                    │            │        │11萬元  │                    │        │
│    │              │        │            │                          │                    │            │        ├────┤                    │        │
│    │              │        │            │                          │                    │            │        │11萬元（│                    │        │
│    │              │        │            │                          │                    │            │        │貸放日96│                    │        │
│    │              │        │            │                          │                    │            │        │.02.09）│                    │        │
│    │              │        │            │                          │                    │            ├────┼────┼──────────┤        │
│    │              │        │            │                          │                    │            │信貸    │96.01.29│同上                │        │
│    │              │        │            │                          │                    │            │        ├────┤                    │        │
│    │              │        │            │                          │                    │            │        │28萬元  │                    │        │
│    │              │        │            │                          │                    │            │        ├────┤                    │        │
│    │              │        │            │                          │                    │            │        │28萬元（│                    │        │
│    │              │        │            │                          │                    │            │        │貸放日96│                    │        │
│    │              │        │            │                          │                    │            │        │.02.09）│                    │        │
└──┴───────┴────┴──────┴─────────────┴──────────┴──────┴────┴────┴──────────┴────┘
附表三：
┌──┬───────┬────┬──────┬─────────────┬──────────┬──────┬────┬────┬──────────┬────┐
│編號│設立之公司名稱│人頭員工│王榮隆偽造之│王榮隆所製作之不實投保資料│駱敏郎所偽造用以申請│申辦銀行    │申請類別│申請日期│申請文件            │備註    │
│    │              │        │扣繳憑單    │                          │貸款之不實文書      │            │        ├────┤                    │        │
│    │              │        │            │                          │                    │            │        │額度    │                    │        │
│    │              │        │            │                          │                    │            │        ├────┤                    │        │
│    │              │        │            │                          │                    │            │        │積欠金額│                    │        │
├──┼───────┼────┼──────┼─────────────┼──────────┼──────┼────┼────┼──────────┼────┤
│ 一 │普翔科技股份有│胡花鳳  │並未以該人頭│並未以該人頭向投保勞工保險│各類所得扣繳暨免扣│臺新銀行    │信用卡  │93.09.14│信用卡申請書      │        │
│    │限公司（登記負│        │報稅，故無偽│                          │繳憑單              │            │        ├────┤普翔科技股份有限公│        │
│    │責人：廖忠信，│        │造之扣繳憑單│                          │                    │            │        │10萬元  │司之名片            │        │
│    │址設：北市松山│        │            │                          │                    │            │        ├────┤所得扣繳憑單（扣繳│        │
│    │區○○街11號3 │        │            │                          │                    │            │        │        │單位：普翔科技股份有│        │
│    │樓）          │        │            │                          │                    │            │        │        │限司、扣繳義務人：陳│        │
│    │              │        │            │                          │                    │            │        │        │  秀芸、92.01～92.  │        │
│    │              │        │            │                          │                    │            │        │        │12、給付總額        │        │
│    │              │        │            │                          │                    │            │        │        │  618,650元）       │        │
│    │              │        │            │                          │                    │            ├────┼────┼──────────┤        │
│    │              │        │            │                          │                    │            │現金卡  │93.09.08│現金卡申請書      │        │
│    │              │        │            │                          │                    │            │        ├────┤所得扣繳憑單（扣繳│        │
│    │              │        │            │                          │                    │            │        │40萬元  │單位：普翔科技股份有│        │
│    │              │        │            │                          │                    │            │        ├────┤限公司、扣繳義務人：│        │
│    │              │        │            │                          │                    │            │        │        │  陳秀芸、92.01～92.│        │
│    │              │        │            │                          │                    │            │        │        │12、給付總額：603,  │        │
│    │              │        │            │                          │                    │            │        │        │  283元）           │        │
│    │              │        │            │                          │                    │            │        │        │現金卡卡片、密碼之│        │
│    │              │        │            │                          │                    │            │        │        │領用單              │        │
│    │              │        │            │                          │                    ├──────┼────┼────┼──────────┤        │
│    │              │        │            │                          │                    │富邦銀行    │信用卡  │94.05.03│信用卡申請書      │        │
│    │              │        │            │                          │                    │            │        ├────┤所得扣繳憑單（扣繳│        │
│    │              │        │            │                          │                    │            │        │8萬元   │單位：普翔科技股份有│        │
│    │              │        │            │                          │                    │            │        ├────┤限公司、扣繳義務人：│        │
│    │              │        │            │                          │                    │            │        │        │  陳秀芸、93.01～93.│        │
│    │              │        │            │                          │                    │            │        │        │12、給付總額：628,  │        │
│    │              │        │            │                          │                    │            │        │        │  233元）           │        │
│    │              │        │            │                          │                    ├──────┼────┼────┼──────────┤        │
│    │              │        │            │                          │                    │聯邦銀行    │信用卡  │94.06.26│信用卡申請書      │        │
│    │              │        │            │                          │                    │            │        ├────┤所得扣繳憑單（扣繳│        │
│    │              │        │            │                          │                    │            │        │10萬元  │單位：普翔科技股份有│        │
│    │              │        │            │                          │                    │            │        ├────┤限公司、扣繳義務人：│        │
│    │              │        │            │                          │                    │            │        │        │  陳秀芸、93.01～93.│        │
│    │              │        │            │                          │                    │            │        │        │12、給付總額：628,  │        │
│    │              │        │            │                          │                    │            │        │        │  233元）           │        │
└──┴───────┴────┴──────┴─────────────┴──────────┴──────┴────┴────┴──────────┴────┘
附表一之1：邱俊勝部分
┌──┬────────┬─────┬─────┬────────────┬───────┐
│編號│金融機構        │申請類別  │申請日期  │申請文件                │備註          │
│    │                │          ├─────┤                        │              │
│    │                │          │信用卡額度│                        │              │
│    │                │          ├─────┤                        │              │
│    │                │          │積欠金額  │                        │              │
├──┼────────┼─────┼─────┼────────────┼───────┤
│1   │國泰世華銀行    │信用卡    │94.08.01  │信用卡申請書            │              │
│    │                │          ├─────┤                        │              │
│    │                │          │3萬元     │                        │              │
│    │                │          ├─────┤                        │              │
│    │                │          │35797元   │                        │              │
├──┼────────┼─────┼─────┼────────────┼───────┤
│2   │臺新國際商業銀行│信用卡    │94.08.16  │信用卡申請書          │              │
│    │                │          ├─────┤品佳興業有限公司之名片│              │
│    │                │          │8萬元     │所得扣繳憑單（扣繳單位│              │
│    │                │          ├─────┤：品佳興業有限司、扣繳義│              │
│    │                │          │119769元  │  務人：羅健義、93.01～ │              │
│    │                │          │          │  93.12、給付總額：     │              │
│    │                │          │          │  866,524 元）          │              │
└──┴────────┴─────┴─────┴────────────┴───────┘
附表一之2：劉文富部分
┌──┬────────┬─────┬─────┬────────────┬───────┐
│編號│金融機構        │申請類別  │申請日期  │申請文件                │備註          │
│    │                │          ├─────┤                        │              │
│    │                │          │信用卡額度│                        │              │
│    │                │          ├─────┤                        │              │
│    │                │          │積欠金額  │                        │              │
├──┼────────┼─────┼─────┼────────────┼───────┤
│1   │國泰世華銀行    │信用卡    │93.08.03  │信用卡申請書            │              │
│    │                │          ├─────┤                        │              │
│    │                │          │10萬元    │                        │              │
│    │                │          ├─────┤                        │              │
│    │                │          │193206元  │                        │              │
├──┼────────┼─────┼─────┼────────────┼───────┤
│2   │臺灣新光商業銀行│信用卡    │93.07.30  │信用卡申請書            │              │
│    │                │          ├─────┤                        │              │
│    │                │          │10萬元    │                        │              │
│    │                │          ├─────┤                        │              │
│    │                │          │275799元  │                        │              │
├──┼────────┼─────┼─────┼────────────┼───────┤
│3   │中國信託商業銀行│信用卡    │93.06.29  │信用卡申請書            │              │
│    │                │          ├─────┤                        │              │
│    │                │          │4萬元     │                        │              │
│    │                │          ├─────┤                        │              │
│    │                │          │135920元  │                        │              │
│    │                ├─────┼─────┼────────────┼───────┤
│    │                │現金卡    │93.12.01  │現金卡申請書            │              │
│    │                │          ├─────┤                        │              │
│    │                │          │5萬元     │                        │              │
│    │                │          ├─────┤                        │              │
│    │                │          │55700元   │                        │              │
│    │                ├─────┼─────┼────────────┼───────┤
│    │                │信用貸款  │93.11.25  │個人信貸申請書          │              │
│    │                │          ├─────┤普翔科技股份有限公司之名│              │
│    │                │          │80萬元    │片                      │              │
│    │                │          ├─────┤                        │              │
│    │                │          │80萬元    │                        │              │
├──┼────────┼─────┼─────┼────────────┼───────┤
│4   │臺新銀行        │信用卡    │93.06.18  │信用卡申請書          │              │
│    │                │          ├─────┤普翔科技股份有限公司之│              │
│    │                │          │15萬元    │名片                    │              │
│    │                │          ├─────┤普翔科技股份有限公司之│              │
│    │                │          │735056元  │識別證                  │              │
│    │                ├─────┼─────┼────────────┼───────┤
│    │                │現金卡    │94.11.25  │現金卡申請書          │              │
│    │                │          ├─────┤普翔科技股份有限公司之│              │
│    │                │          │20萬元    │名片                    │              │
│    │                │          ├─────┤現金卡卡片、密碼之領用│              │
│    │                │          │211100元  │單                      │              │
│    │                ├─────┼─────┼────────────┼───────┤
│    │                │信用貸款  │93.11.24  │信用貸款申請書        │              │
│    │                │          ├─────┤普翔科技股份有限公司之│              │
│    │                │          │100萬元   │名片                    │              │
│    │                │          ├─────┤薪轉存摺證明          │              │
│    │                │          │100萬元   │本票、本票授權書各一紙│              │
│    │                │          │          │普翔科技股份有限公司之│              │
│    │                │          │          │名片                    │              │
│    │                │          │          │臺新國際商業銀行信用貸│              │
│    │                │          │          │款借據暨約定書          │              │
├──┼────────┼─────┼─────┼────────────┼───────┤
│5   │陽信商業銀行    │信用貸款  │94.06.01  │信用貸款申請書        │              │
│    │                │          ├─────┤戶籍謄本              │              │
│    │                │          │35萬元    │普翔科技股份有限公司之│              │
│    │                │          ├─────┤名片                    │              │
│    │                │          │35萬元    │勞工保險被保險人投保資│              │
│    │                │          │          │料表                    │              │
│    │                │          │          │薪轉存摺證明          │              │
│    │                │          │          │本票、本票授權書各一紙│              │
└──┴────────┴─────┴─────┴────────────┴───────┘
附表一之3：胡美珠部分
┌──┬────────┬─────┬─────┬────────────┬───────┐
│編號│金融機構        │申請類別  │申請日期  │申請文件                │備註          │
│    │                │          ├─────┤                        │              │
│    │                │          │信用卡額度│                        │              │
│    │                │          ├─────┤                        │              │
│    │                │          │積欠金額  │                        │              │
├──┼────────┼─────┼─────┼────────────┼───────┤
│1   │國泰世華商業銀行│信用卡    │93.11.10  │信用卡申請書          │              │
│    │                │          ├─────┤普翔科技股份有限公司之│              │
│    │                │          │10萬元    │名片                    │              │
│    │                │          ├─────┤勞工保險被保險人投保資│              │
│    │                │          │無消費紀錄│料表                    │              │
│    │                │          │          │薪轉存摺證明          │              │
│    │                ├─────┼─────┼────────────┼───────┤
│    │                │個人信貸  │93.11.12  │貸款申請書、消費信貸申│              │
│    │                │          ├─────┤請書各一份              │              │
│    │                │          │57萬元    │普翔科技股份有限公司之│              │
│    │                │          ├─────┤名片                    │              │
│    │                │          │57萬元    │勞工保險被保險人投保資│              │
│    │                │          │(93.11.12 │料表                    │              │
│    │                │          │撥款57萬元│國泰世華銀行之本票一紙│              │
│    │                │          │)         │                        │              │
├──┼────────┼─────┼─────┼────────────┼───────┤
│2   │永豐信用卡股份有│信用卡    │93.08.02  │信用卡申請書          │              │
│    │限公司          │          ├─────┤普翔科技股份有限公司之│              │
│    │                │          │12萬元    │名片                    │              │
│    │                │          ├─────┤普翔科技股份有限公司之│              │
│    │                │          │123804元  │識別證                  │              │
│    │                │          │          │所得扣繳憑單（扣繳單位│              │
│    │                │          │          │：普翔科技股份有限公司、│              │
│    │                │          │          │  扣繳義務人：陳秀芸、  │              │
│    │                │          │          │92.01～92.12、給付總額：│              │
│    │                │          │          │  618,650元）           │              │
├──┼────────┼─────┼─────┼────────────┼───────┤
│3   │新竹國際商業銀行│信用貸款  │93.11.09  │                        │              │
│    │                │          ├─────┤                        │              │
│    │                │          │45萬元    │                        │              │
│    │                │          ├─────┤                        │              │
│    │                │          │45萬元(貸 │                        │              │
│    │                │          │放日期    │                        │              │
│    │                │          │93.11.12) │                        │              │
├──┼────────┼─────┼─────┼────────────┼───────┤
│4   │中國信託商業銀行│信用卡    │94.03.16  │信用卡申請書            │              │
│    │                │          ├─────┤                        │              │
│    │                │          │12萬元    │                        │              │
│    │                │          ├─────┤                        │              │
│    │                │          │117238    │                        │              │
│    │                ├─────┼─────┼────────────┼───────┤
│    │                │信用貸款  │93.11.11  │個人信貸申請書          │              │
│    │                │          ├─────┤普翔科技股份有限公司之名│              │
│    │                │          │60萬元    │片                      │              │
│    │                │          ├─────┤                        │              │
│    │                │          │60萬元    │                        │              │
├──┼────────┼─────┼─────┼────────────┼───────┤
│5   │臺新銀行        │信用卡    │93.06.10  │信用卡申請書          │              │
│    │                │          ├─────┤                        │              │
│    │                │          │10萬元    │普翔科技股份有限公司之│              │
│    │                │          ├─────┤名片                    │              │
│    │                │          │801092元  │普翔科技股份有限公司之│              │
│    │                │          │          │識別證                  │              │
│    │                ├─────┼─────┼────────────┼───────┤
│    │                │現金卡    │93.08.26  │現金卡申請書          │              │
│    │                │          ├─────┤所得扣繳憑單（扣繳單位│              │
│    │                │          │30萬元    │：普翔科技股份有限公司、│              │
│    │                │          ├─────┤扣繳義務人：陳秀芸、92. │              │
│    │                │          │908500元  │01～92.12、給付總額：618│              │
│    │                │          │          │,650元）                │              │
│    │                │          │          │現金卡卡片、密碼之領用│              │
│    │                │          │          │單                      │              │
│    │                ├─────┼─────┼────────────┼───────┤
│    │                │信用貸款  │93.11.09  │薪轉存摺證明          │              │
│    │                │          ├─────┤所得扣繳憑單（扣繳單位│              │
│    │                │          │85萬元    │：普翔科技股份有限公司、│              │
│    │                │          ├─────┤扣繳義務人：陳秀芸、92. │              │
│    │                │          │85萬元    │01～92.12、給付總額：   │              │
│    │                │          │          │618,650元）             │              │
│    │                │          │          │勞工保險被保險人投保資│              │
│    │                │          │          │料                      │              │
│    │                │          │          │臺新國際商業銀行信用貸│              │
│    │                │          │          │款借據暨約定書          │              │
│    │                │          │          │本票、本票授權書各一紙│              │
└──┴────────┴─────┴─────┴────────────┴───────┘
附表一之4：林秀美部分
┌──┬────────┬─────┬─────┬────────────┬───────┐
│編號│金融機構        │申請類別  │申請日期  │申請文件                │備註          │
│    │                │          ├─────┤                        │              │
│    │                │          │信用卡額度│                        │              │
│    │                │          ├─────┤                        │              │
│    │                │          │積欠金額  │                        │              │
├──┼────────┼─────┼─────┼────────────┼───────┤
│1   │臺北富邦商業銀行│信用卡    │94.06.03  │1、信用卡申請書         │              │
│    │                │          ├─────┤2、普翔科技股份有限公司 │              │
│    │                │          │5萬元     │   所得扣繳憑單（扣繳單 │              │
│    │                │          ├─────┤   位：普翔科技股份公司 │              │
│    │                │          │49,971元  │   、扣繳義務人：陳秀芸 │              │
│    │                │          │          │   、93.01～93.12 ，給付│              │
│    │                │          │          │   總額：762,923元）    │              │
├──┼────────┼─────┼─────┼────────────┼───────┤
│2   │大眾商業銀行    │現金卡    │93.10.04  │1、現金卡申請書         │              │
│    │                │          ├─────┤                        │              │
│    │                │          │7萬元     │                        │              │
│    │                │          ├─────┤                        │              │
│    │                │          │126,392元 │                        │              │
├──┼────────┼─────┼─────┼────────────┼───────┤
│3   │臺東區中小企業銀│信用貸款  │94.01.21  │1、個人信貸申請書、授信 │              │
│    │行              │          ├─────┤   案件審核表、授信約定 │              │
│    │                │          │15萬元    │   書、本票1紙          │              │
│    │                │          ├─────┤2、勞工保險被保險人投保 │              │
│    │                │          │15萬元    │   資料表               │              │
│    │                │          │          │3、普翔科技股份有限公司 │              │
│    │                │          │          │   之識別證             │              │
│    │                │          │          │4、普翔科技股份有限公司 │              │
│    │                │          │          │之名片                  │              │
├──┼────────┼─────┼─────┼────────────┼───────┤
│4   │中國信託商業銀行│信用卡    │93.06.28  │1、信用卡申請書         │              │
│    │                │          ├─────┤                        │              │
│    │                │          │53000元   │                        │              │
│    │                │          ├─────┤                        │              │
│    │                │          │188510元  │                        │              │
│    │                ├─────┼─────┼────────────┼───────┤
│    │                │現金卡    │93.07.17  │1、現金卡申請書         │              │
│    │                │          ├─────┤2、薪轉存摺證明         │              │
│    │                │          │5萬元     │                        │              │
│    │                │          ├─────┤                        │              │
│    │                │          │117400元  │                        │              │
│    │                ├─────┼─────┼────────────┼───────┤
│    │                │信用貸款  │94.01.26  │1、個人信貸申請書       │              │
│    │                │          ├─────┤                        │              │
│    │                │          │60萬元    │                        │              │
│    │                │          ├─────┤                        │              │
│    │                │          │60萬元    │                        │              │
├──┼────────┼─────┼─────┼────────────┼───────┤
│5   │臺新國際商業銀行│信用卡    │93.06.15  │1、信用卡申請書         │              │
│    │                │          ├─────┤2、普翔科技股份有限公司 │              │
│    │                │          │5萬元     │   之名片               │              │
│    │                │          ├─────┤3、普翔科技股份有限公司 │              │
│    │                │          │105485元  │之識別證                │              │
│    │                ├─────┼─────┼────────────┼───────┤
│    │                │現金卡    │93.10.04  │1、信用卡申請書         │              │
│    │                │          ├─────┤2、普翔科技股份有限公司 │              │
│    │                │          │40萬元    │   之名片               │              │
│    │                │          ├─────┤3、普翔科技股份有限公司 │              │
│    │                │          │532000元  │   之識別證             │              │
│    │                │          │          │4、現金卡卡片密碼之領用 │              │
│    │                │          │          │   單                   │              │
│    │                ├─────┼─────┼────────────┼───────┤
│    │                │信用貸款  │94.01.24  │1、信用貸款申請書       │              │
│    │                │          ├─────┤2、全民健康保險卡       │              │
│    │                │          │80萬元    │3、勞工保險被保險人投保 │              │
│    │                │          ├─────┤   資料                 │              │
│    │                │          │80萬元    │4、薪轉存摺證明         │              │
│    │                │          │          │5、臺新國際商業銀行信用 │              │
│    │                │          │          │   貸款借據暨約定書     │              │
│    │                │          │          │6、本票、本票授權書各一 │              │
│    │                │          │          │   紙                   │              │
│    │                │          │          │7、個人貸款動支暨代繳費 │              │
│    │                │          │          │   用授權書             │              │
│    │                │          │          │8、新安心200加保申請書  │              │
├──┼────────┼─────┼─────┼────────────┼───────┤
│6   │香港上海匯豐銀行│信用卡    │94.06.06  │1、信用卡申請書         │              │
│    │                │(2張：visa├─────┤2、所得扣繳憑單（扣繳單 │              │
│    │                │卡及紐約巴│visa卡：12│   位：普翔科技股份有限 │              │
│    │                │黎卡)     │萬元      │   公司、扣繳義務人：陳 │              │
│    │                │          │紐約巴黎卡│   秀芸、93.01～93.12、 │              │
│    │                │          │：6萬元   │  給付總額：762,923元） │              │
│    │                │          ├─────┤3、薪轉存摺證明         │              │
│    │                │          │visa卡：  │                        │              │
│    │                │          │80038元   │                        │              │
│    │                │          │紐約巴黎卡│                        │              │
│    │                │          │：59753元 │                        │              │
│    │                ├─────┼─────┼────────────┼───────┤
│    │                │現金卡    │94.01.25  │1、現金卡申請書         │              │
│    │                │          ├─────┤2、普翔科技股份有限公司 │              │
│    │                │          │60萬元    │   之名片               │              │
│    │                │          ├─────┤3、普翔科技股份有限公司 │              │
│    │                │          │570053    │   之識別證             │              │
│    │                │          │          │4、萬用金/白金級現金卡撥│              │
│    │                │          │          │   同意書及自動扣款委託 │              │
│    │                │          │          │   書                   │              │
│    │                │          │          │5、薪轉存摺證明         │              │
│    │                │          │          │6、本票、本票授權書各一 │              │
│    │                │          │          │   紙                   │              │
└──┴────────┴─────┴─────┴────────────┴───────┘
附表一之5：潘秀華部分
┌──┬────────┬─────┬─────┬────────────┬───────┐
│編號│金融機構        │申請類別  │申請日期  │申請文件                │備註          │
│    │                │          ├─────┤                        │              │
│    │                │          │信用卡額度│                        │              │
│    │                │          ├─────┤                        │              │
│    │                │          │積欠金額  │                        │              │
├──┼────────┼─────┼─────┼────────────┼───────┤
│1   │臺灣新光商業銀行│信用貸款  │95.01.20  │貸款申請書            │              │
│    │                │          ├─────┤全民健康保險卡        │              │
│    │                │          │40萬元    │富洋有限公司之名片    │              │
│    │                │          ├─────┤薪轉存摺證明          │              │
│    │                │          │40萬元(授 │                        │              │
│    │                │          │信批覆書於│                        │              │
│    │                │          │95.01.16核│                        │              │
│    │                │          │准40萬元) │                        │              │
├──┼────────┼─────┼─────┼────────────┼───────┤
│2   │中國信託商業銀行│信用卡    │94.08.26  │信用卡申請書            │              │
│    │                │          ├─────┤                        │              │
│    │                │          │13萬5千元 │                        │              │
│    │                │          ├─────┤                        │              │
│    │                │          │76578     │                        │              │
├──┼────────┼─────┼─────┼────────────┼───────┤
│3   │聯邦銀行        │信用卡    │94.09.20  │信用卡申請書          │              │
│    │                │          ├─────┤富洋有限公司之名片    │              │
│    │                │          │12萬元    │所得扣繳憑單（扣繳單位│              │
│    │                │          ├─────┤：富洋有限公司、扣繳義務│              │
│    │                │          │          │  人：孫家龍、93.01～93.│              │
│    │                │          │          │  12、給付總額：608,269 │              │
│    │                │          │          │  元）                  │              │
├──┼────────┼─────┼─────┼────────────┼───────┤
│4   │臺新國際商業銀行│信用卡    │94.09.15  │信用卡申請書          │              │
│    │                │          ├─────┤所得扣繳憑單（扣繳單位│              │
│    │                │          │5萬元     │：富洋有限司、扣繳義務人│              │
│    │                │          ├─────┤  ：孫家龍、93.0193.12、│              │
│    │                │          │          │給付總額：608,269元）   │              │
└──┴────────┴─────┴─────┴────────────┴───────┘
附表一之6：高敏莉部分
┌──┬────────┬─────┬─────┬────────────┬───────┐
│編號│金融機構        │申請類別  │申請日期  │申請文件                │備註          │
│    │                │          ├─────┤                        │              │
│    │                │          │信用卡額度│                        │              │
│    │                │          ├─────┤                        │              │
│    │                │          │積欠金額  │                        │              │
├──┼────────┼─────┼─────┼────────────┼───────┤
│1   │臺北富邦商業銀行│信用卡    │95.06.09  │信用卡申請書          │              │
│    │                │          ├─────┤富洋有限公司之名片    │              │
│    │                │          │5萬元     │薪轉存摺證明          │              │
│    │                │          ├─────┤                        │              │
│    │                │          │          │                        │              │
├──┼────────┼─────┼─────┼────────────┼───────┤
│2   │新竹國際商業銀行│信用貸款  │95.02.13  │信用貸款申請書        │              │
│    │                │          ├─────┤富洋有限公司之名片    │              │
│    │                │          │20萬元    │薪轉存摺證明          │              │
│    │                │          ├─────┤勞工保險卡            │              │
│    │                │          │20萬元(貸 │                        │              │
│    │                │          │放日期    │                        │              │
│    │                │          │95.03.01) │                        │              │
├──┼────────┼─────┼─────┼────────────┼───────┤
│3   │中國信託商業銀行│信用卡    │94.09.08  │信用卡申請書            │              │
│    │                │          ├─────┤                        │              │
│    │                │          │10萬元    │                        │              │
│    │                │          ├─────┤                        │              │
│    │                │          │11418元   │                        │              │
│    │                ├─────┼─────┼────────────┼───────┤
│    │                │現金卡    │94.10.17  │現金卡申請書            │              │
│    │                │          ├─────┤                        │              │
│    │                │          │11萬元    │                        │              │
│    │                │          ├─────┤                        │              │
│    │                │          │          │                        │              │
├──┼────────┼─────┼─────┼────────────┼───────┤
│4   │聯邦銀行        │信用卡    │95.05.26  │信用卡申請書          │              │
│    │                │          ├─────┤全民健康保險卡        │              │
│    │                │          │10萬元    │富洋有限公司之名片    │              │
│    │                │          ├─────┤薪轉存摺證明          │              │
│    │                │          │          │所得扣繳憑單（扣繳單位│              │
│    │                │          │          │：富洋有限公司、扣繳義務│              │
│    │                │          │          │  人：孫家龍、94.01～94.│              │
│    │                │          │          │12、給付總額：773,516元 │              │
│    │                │          │          │  ）                    │              │
├──┼────────┼─────┼─────┼────────────┼───────┤
│5   │臺新國際商業銀行│信用卡    │94.09.15  │信用卡申請書          │              │
│    │                │          ├─────┤富洋有限公司之名片    │              │
│    │                │          │5萬元     │所得扣繳憑單（扣繳單位│              │
│    │                │          ├─────┤：富洋有限公司、扣繳義務│              │
│    │                │          │          │  人：孫家龍、93.01～93.│              │
│    │                │          │          │12、給付總額：608,269元 │              │
│    │                │          │          │    ）                  │              │
├──┼────────┼─────┼─────┼────────────┼───────┤
│6   │香港上海匯豐銀行│現金卡    │95.02.20  │現金卡申請書、白金級現│              │
│    │                │          ├─────┤金卡宣告書              │              │
│    │                │          │50萬元    │富洋有限公司之名片    │              │
│    │                │          ├─────┤全民健康保險卡        │              │
│    │                │          │          │薪轉存摺證明          │              │
│    │                │          │          │本票、本票授權書各一紙│              │
└──┴────────┴─────┴─────┴────────────┴───────┘
附表一之7：劉美花部分
┌──┬────────┬─────┬─────┬────────────┬───────┐
│編號│金融機構        │申請類別  │申請日期  │申請文件                │備註          │
│    │                │          ├─────┤                        │              │
│    │                │          │信用卡額度│                        │              │
│    │                │          ├─────┤                        │              │
│    │                │          │積欠金額  │                        │              │
├──┼────────┼─────┼─────┼────────────┼───────┤
│1   │臺北富邦商業銀行│信用卡    │94.11.21  │信用卡申請書          │              │
│    │                │          ├─────┤富洋有限公司之名片    │              │
│    │                │          │20萬元    │所得扣繳憑單（扣繳單位│              │
│    │                │          ├─────┤：富洋有限公司、扣繳義務│              │
│    │                │          │          │  人：孫家龍、93.01～93.│              │
│    │                │          │          │12、給付總額            │              │
├──┼────────┼─────┼─────┼────────────┼───────┤
│2   │中國信託商業銀行│信用卡    │94.09.26  │信用卡申請書            │              │
│    │                │          ├─────┤                        │              │
│    │                │          │6萬元     │                        │              │
│    │                │          ├─────┤                        │              │
│    │                │          │21799元   │                        │              │
│    │                │          │          │                        │              │
├──┼────────┼─────┼─────┼────────────┼───────┤
│3   │香港上海匯豐銀行│信用卡    │95.02.24  │信用卡申請書          │              │
│    │                │          ├─────┤富洋有限公司之名片    │              │
│    │                │          │12萬元    │薪轉存摺證明          │              │
│    │                │          ├─────┤                        │              │
│    │                │          │          │                        │              │
├──┼────────┼─────┼─────┼────────────┼───────┤
│4   │慶豐商業銀行    │信用貸款  │94.02.05  │信用貸款申請書        │              │
│    │                │          ├─────┤全民健康保險卡        │              │
│    │                │          │20萬元    │勞工保險卡            │              │
│    │                │          ├─────┤薪轉存摺證明          │              │
│    │                │          │20萬元    │戶籍謄本              │              │
│    │                │          │          │貸款契約書            │              │
│    │                │          │          │本票一紙              │              │
└──┴────────┴─────┴─────┴────────────┴───────┘
附錄法條：
中華民國刑法第214條
（使公務員登載不實罪）
明知為不實之事項，而使公務員登載於職務上所掌之公文書，足
以生損害於公眾或他人者，處 3 年以下有期徒刑、拘役或 5 百
元以下罰金。
中華民國刑法第215條
（業務上文書登載不實罪）
從事業務之人，明知為不實之事項，而登載於其業務上作成之文
書，足以生損害於公眾或他人者，處 3 年以下有期徒刑、拘役
或 5 百元以下罰金。
中華民國刑法第216條
（行使偽造變造或登載不實之文書罪）
行使第 210 條至第 215 條之文書者，依偽造、變造文書或登載
不實事項或使登載不實事項之規定處斷。
中華民國刑法第339條
（普通詐欺罪）
意圖為自己或第三人不法之所有，以詐術使人將本人或第三人之
物交付者，處 5 年以下有期徒刑、拘役或科或併科 1 千元以下
罰金。
以前項方法得財產上不法之利益或使第三人得之者，亦同。
前二項之未遂犯罰之。